{
  "conjugations": {
    "1": {
      "present": {
        "forms": {
          "1sg": "მიმაქვს",
          "2sg": "მიგაქვს",
          "3sg": "მიაქვს",
          "1pl": "მიგვაქს",
          "2pl": "მიგაქვთ",
          "3pl": "მიაქვთ"
        },
        "gloss": {
          "raw_gloss": "V MedAct Inv Pres Pv LV <S-DO> <S:Dat> <DO:Nom>",
          "preverb": "მი-"
        },
        "examples": []
      },
      "imperfect": {
        "forms": {
          "1sg": "მიმქონდა",
          "2sg": "მიგქონდა",
          "3sg": "მიჰქონდა",
          "1pl": "მიგვქონდა",
          "2pl": "მიგქონდათ",
          "3pl": "მიჰქონდათ"
        },
        "gloss": {
          "raw_gloss": "V MedAct Inv Impf Pv <S-DO> <S:Dat> <DO:Nom>",
          "preverb": "მი-"
        },
        "examples": []
      },
      "future": {
        "forms": {
          "1sg": "მივიტან",
          "2sg": "მიიტან",
          "3sg": "მიიტანს",
          "1pl": "მივიტანთ",
          "2pl": "მიიტანთ",
          "3pl": "მიიტანენ"
        },
        "gloss": {
          "raw_gloss": "V Act Fut Pv SV <S-DO> <S:Nom> <DO:Dat>",
          "preverb": "მი-"
        },
        "examples": []
      },
      "aorist": {
        "forms": {
          "1sg": "მივიტანე",
          "2sg": "მიიტანე",
          "3sg": "მიიტანა",
          "1pl": "მივიტანეთ",
          "2pl": "მიიტანეთ",
          "3pl": "მიიტანეს"
        },
        "gloss": {
          "raw_gloss": "V Act Aor Pv SV <S-DO> <S:Erg> <DO:Nom>",
          "preverb": "მი-"
        },
        "examples": []
      },
      "optative": {
        "forms": {
          "1sg": "მივიტანო",
          "2sg": "მიიტანო",
          "3sg": "მიიტანოს",
          "1pl": "მივიტანოთ",
          "2pl": "მიიტანოთ",
          "3pl": "მიიტანონ"
        },
        "gloss": {
          "raw_gloss": "V Act Opt Pv SV <S-DO> <S:Erg> <DO:Nom>",
          "preverb": "მი-"
        },
        "examples": []
      },
      "imperative": {
        "forms": {
          "1sg": "-",
          "2sg": "მიიტანე",
          "3sg": "-",
          "1pl": "-",
          "2pl": "მიიტანეთ",
          "3pl": "-"
        },
        "gloss": {
          "raw_gloss": "V Act Impv Pv SV <S-DO> <S:Erg> <DO:Nom>",
          "preverb": "მი-"
        },
        "examples": []
      }
    },
    "2": {
      "present": {
        "forms": {
          "1sg": "ვაჩვენებ",
          "2sg": "აჩვენებ",
          "3sg": "აჩვენებს",
          "1pl": "ვაჩვენებთ",
          "2pl": "აჩვენებთ",
          "3pl": "აჩვენებენ"
        },
        "gloss": {
          "raw_gloss": "V Act Pres <S-DO-IO> <S:Nom> <DO:Dat> <IO:Dat>",
          "preverb": ""
        },
        "examples": []
      },
      "imperfect": {
        "forms": {
          "1sg": "ვაჩვენებდი",
          "2sg": "აჩვენებდი",
          "3sg": "აჩვენებდა",
          "1pl": "ვაჩვენებდით",
          "2pl": "აჩვენებდით",
          "3pl": "აჩვენებდნენ"
        },
        "gloss": {
          "raw_gloss": "V Act Impf <S-DO-IO> <S:Nom> <DO:Dat> <IO:Dat>",
          "preverb": ""
        },
        "examples": []
      },
      "future": {
        "forms": {
          "1sg": "-",
          "2sg": "-",
          "3sg": "-",
          "1pl": "-",
          "2pl": "-",
          "3pl": "-"
        },
        "gloss": {
          "raw_gloss": "",
          "preverb": ""
        },
        "examples": []
      },
      "aorist": {
        "forms": {
          "1sg": "ვაჩვენე",
          "2sg": "აჩვენე",
          "3sg": "აჩვენა",
          "1pl": "ვაჩვენეთ",
          "2pl": "აჩვენეთ",
          "3pl": "აჩვენეს"
        },
        "gloss": {
          "raw_gloss": "V Act Aor <S-DO-IO> <S:Erg> <DO:Nom> <IO:Dat>",
          "preverb": ""
        },
        "examples": []
      },
      "optative": {
        "forms": {
          "1sg": "ვაჩვენო",
          "2sg": "აჩვენო",
          "3sg": "აჩვენოს",
          "1pl": "ვაჩვენოთ",
          "2pl": "აჩვენოთ",
          "3pl": "აჩვენონ"
        },
        "gloss": {
          "raw_gloss": "V Act Opt <S-DO-IO> <S:Erg> <DO:Nom> <IO:Dat>",
          "preverb": ""
        },
        "examples": []
      },
      "imperative": {
        "forms": {
          "1sg": "-",
          "2sg": "აჩვენე",
          "3sg": "-",
          "1pl": "-",
          "2pl": "აჩვენეთ",
          "3pl": "-"
        },
        "gloss": {
          "raw_gloss": "V Act Impv <S-DO-IO> <S:Erg> <DO:Nom> <IO:Dat>",
          "preverb": ""
        },
        "examples": []
      }
    },
    "3": {
      "present": {
        "forms": {
          "1sg": "ვგზავნი",
          "2sg": "გზავნი",
          "3sg": "გზავნის",
          "1pl": "ვგზავნით",
          "2pl": "გზავნით",
          "3pl": "გზავნიან"
        },
        "gloss": {
          "raw_gloss": "V Act Pres <S-DO> <S:Nom> <DO:Dat>",
          "preverb": ""
        },
        "examples": []
      },
      "imperfect": {
        "forms": {
          "1sg": "ვგზავნიდი",
          "2sg": "გზავნიდი",
          "3sg": "გზავნიდა",
          "1pl": "ვგზავნიდით",
          "2pl": "გზავნიდით",
          "3pl": "გზავნიდნენ"
        },
        "gloss": {
          "raw_gloss": "V Act Impf <S-DO> <S:Nom> <DO:Dat>",
          "preverb": ""
        },
        "examples": []
      },
      "future": {
        "forms": {
          "1sg": "გავგზავნი",
          "2sg": "გაგზავნი",
          "3sg": "გაგზავნის",
          "1pl": "გავგზავნით",
          "2pl": "გაგზავნით",
          "3pl": "გაგზავნიან"
        },
        "gloss": {
          "raw_gloss": "V Act Fut <S-DO> <S:Nom> <DO:Dat>",
          "preverb": "გა-"
        },
        "examples": []
      },
      "aorist": {
        "forms": {
          "1sg": "გავგზავნე",
          "2sg": "გაგზავნე",
          "3sg": "გაგზავნა",
          "1pl": "გავგზავნეთ",
          "2pl": "გაგზავნეთ",
          "3pl": "გაგზავნეს"
        },
        "gloss": {
          "raw_gloss": "V Act Aor <S-DO> <S:Erg> <DO:Nom>",
          "preverb": "გა-"
        },
        "examples": []
      },
      "optative": {
        "forms": {
          "1sg": "გავგზავნო",
          "2sg": "გაგზავნო",
          "3sg": "გაგზავნოს",
          "1pl": "გავგზავნოთ",
          "2pl": "გაგზავნოთ",
          "3pl": "გაგზავნონ"
        },
        "gloss": {
          "raw_gloss": "V Act Opt <S-DO> <S:Erg> <DO:Nom>",
          "preverb": "გა-"
        },
        "examples": []
      },
      "imperative": {
        "forms": {
          "1sg": "-",
          "2sg": "გაგზავნე",
          "3sg": "-",
          "1pl": "-",
          "2pl": "გაგზავნეთ",
          "3pl": "-"
        },
        "gloss": {
          "raw_gloss": "V Act Impv <S-DO> <S:Erg> <DO:Nom>",
          "preverb": "გა-"
        },
        "examples": []
      }
    },
    "4": {
      "present": {
        "forms": {
          "1sg": "ვდებ",
          "2sg": "დებ",
          "3sg": "დებს",
          "1pl": "ვდებთ",
          "2pl": "დებთ",
          "3pl": "დებენ"
        },
        "gloss": {
          "raw_gloss": "V Act Pres <S-DO> <S:Nom> <DO:Dat>",
          "preverb": ""
        },
        "examples": []
      },
      "imperfect": {
        "forms": {
          "1sg": "ვდებდი",
          "2sg": "დებდი",
          "3sg": "დებდა",
          "1pl": "ვდებდით",
          "2pl": "დებდით",
          "3pl": "დებდნენ"
        },
        "gloss": {
          "raw_gloss": "V Act Impf <S-DO> <S:Nom> <DO:Dat>",
          "preverb": ""
        },
        "examples": []
      },
      "future": {
        "forms": {
          "1sg": "დავდებ",
          "2sg": "დადებ",
          "3sg": "დადებს",
          "1pl": "დავდებთ",
          "2pl": "დადებთ",
          "3pl": "დადებენ"
        },
        "gloss": {
          "raw_gloss": "V Act Fut <S-DO> <S:Nom> <DO:Dat>",
          "preverb": "და-"
        },
        "examples": []
      },
      "aorist": {
        "forms": {
          "1sg": "დავდე",
          "2sg": "დადე",
          "3sg": "დადო",
          "1pl": "დავდეთ",
          "2pl": "დადეთ",
          "3pl": "დადეს"
        },
        "gloss": {
          "raw_gloss": "V Act Aor <S-DO> <S:Erg> <DO:Nom>",
          "preverb": "და-"
        },
        "examples": []
      },
      "optative": {
        "forms": {
          "1sg": "დავდო",
          "2sg": "დადო",
          "3sg": "დადოს",
          "1pl": "დავდოთ",
          "2pl": "დადოთ",
          "3pl": "დადონ"
        },
        "gloss": {
          "raw_gloss": "V Act Opt <S-DO> <S:Erg> <DO:Nom>",
          "preverb": "და-"
        },
        "examples": []
      },
      "imperative": {
        "forms": {
          "1sg": "-",
          "2sg": "დადე",
          "3sg": "-",
          "1pl": "-",
          "2pl": "დადეთ",
          "3pl": "-"
        },
        "gloss": {
          "raw_gloss": "V Act Impv <S-DO> <S:Erg> <DO:Nom>",
          "preverb": "და-"
        },
        "examples": []
      }
    },
    "5": {
      "present": {
        "forms": {
          "1sg": "ვიყენებ",
          "2sg": "იყენებ",
          "3sg": "იყენებს",
          "1pl": "ვიყენებთ",
          "2pl": "იყენებთ",
          "3pl": "იყენებენ"
        },
        "gloss": {
          "raw_gloss": "V Act Pres SV <S-DO> <S:Nom> <DO:Dat>",
          "preverb": ""
        },
        "examples": []
      },
      "imperfect": {
        "forms": {
          "1sg": "ვიყენებდი",
          "2sg": "იყენებდი",
          "3sg": "იყენებდა",
          "1pl": "ვიყენებდით",
          "2pl": "იყენებდით",
          "3pl": "იყენებდნენ"
        },
        "gloss": {
          "raw_gloss": "V Act Impf SV <S-DO> <S:Nom> <DO:Dat>",
          "preverb": ""
        },
        "examples": []
      },
      "future": {
        "forms": {
          "1sg": "გამოვიყენებ",
          "2sg": "გამოიყენებ",
          "3sg": "გამოიყენებს",
          "1pl": "გამოვიყენებთ",
          "2pl": "გამოიყენებთ",
          "3pl": "გამოიყენებენ"
        },
        "gloss": {
          "raw_gloss": "V Act Fut Pv SV <S-DO> <S:Nom> <DO:Dat>",
          "preverb": "გამო-"
        },
        "examples": []
      },
      "aorist": {
        "forms": {
          "1sg": "გამოვიყენე",
          "2sg": "გამოიყენე",
          "3sg": "გამოიყენა",
          "1pl": "გამოვიყენეთ",
          "2pl": "გამოიყენეთ",
          "3pl": "გამოიყენეს"
        },
        "gloss": {
          "raw_gloss": "V Act Aor Pv SV <S-DO> <S:Erg> <DO:Nom>",
          "preverb": "გამო-"
        },
        "examples": []
      },
      "optative": {
        "forms": {
          "1sg": "გამოვიყენო",
          "2sg": "გამოიყენო",
          "3sg": "გამოიყენოს",
          "1pl": "გამოვიყენოთ",
          "2pl": "გამოიყენეთ",
          "3pl": "გამოიყენონ"
        },
        "gloss": {
          "raw_gloss": "V Act Opt Pv SV <S-DO> <S:Erg> <DO:Nom>",
          "preverb": "გამო-"
        },
        "examples": []
      },
      "imperative": {
        "forms": {
          "1sg": "-",
          "2sg": "გამოიყენე",
          "3sg": "-",
          "1pl": "-",
          "2pl": "გამოიყენეთ",
          "3pl": "-"
        },
        "gloss": {
          "raw_gloss": "V Act Impv SV <S-DO> <S:Erg> <DO:Nom>",
          "preverb": "გამო-"
        },
        "examples": []
      }
    },
    "6": {
      "present": {
        "forms": {
          "1sg": "ვეხმარები",
          "2sg": "ეხმარები",
          "3sg": "ეხმარება",
          "1pl": "ვეხმარებით",
          "2pl": "ეხმარებით",
          "3pl": "ეხმარებიან"
        },
        "gloss": {
          "raw_gloss": "V Pass Pres <S-IO> <S:Nom> <IO:Dat>",
          "preverb": ""
        },
        "examples": []
      },
      "imperfect": {
        "forms": {
          "1sg": "ვეხმარებოდი",
          "2sg": "ეხმარებოდი",
          "3sg": "ეხმარებოდა",
          "1pl": "ვეხმარებოდით",
          "2pl": "ეხმარებოდით",
          "3pl": "ეხმარებოდნენ"
        },
        "gloss": {
          "raw_gloss": "V Pass Impf <S-IO> <S:Nom> <IO:Dat>",
          "preverb": ""
        },
        "examples": []
      },
      "future": {
        "forms": {
          "1sg": "დავეხმარები",
          "2sg": "დაეხმარები",
          "3sg": "დაეხმარება",
          "1pl": "დავეხმარებით",
          "2pl": "დაეხმარებით",
          "3pl": "დაეხმარებიან"
        },
        "gloss": {
          "raw_gloss": "V Pass Fut Pv <S-IO> <S:Nom> <IO:Dat>",
          "preverb": "და-"
        },
        "examples": []
      },
      "aorist": {
        "forms": {
          "1sg": "დავეხმარე",
          "2sg": "დაეხმარე",
          "3sg": "დაეხმარა",
          "1pl": "დავეხმარეთ",
          "2pl": "დაეხმარეთ",
          "3pl": "დაეხმარეს"
        },
        "gloss": {
          "raw_gloss": "V Pass Aor Pv <S-IO> <S:Nom> <IO:Dat>",
          "preverb": "და-"
        },
        "examples": []
      },
      "optative": {
        "forms": {
          "1sg": "დავეხმარო",
          "2sg": "დაეხმარო",
          "3sg": "დაეხმაროს",
          "1pl": "დავეხმაროთ",
          "2pl": "დაეხმაროთ",
          "3pl": "დაეხმარონ"
        },
        "gloss": {
          "raw_gloss": "V Pass Opt Pv <S-IO> <S:Nom> <IO:Dat>",
          "preverb": "და-"
        },
        "examples": []
      },
      "imperative": {
        "forms": {
          "1sg": "-",
          "2sg": "დაეხმარე",
          "3sg": "-",
          "1pl": "-",
          "2pl": "დაეხმარეთ",
          "3pl": "-"
        },
        "gloss": {
          "raw_gloss": "V Pass Impv Pv <S-IO> <S:Nom> <IO:Dat>",
          "preverb": "და-"
        },
        "examples": []
      }
    },
    "7": {
      "present": {
        "forms": {
          "1sg": "ვამთავრებ",
          "2sg": "ამთავრებ",
          "3sg": "ამთავრებს",
          "1pl": "ვამთავრებთ",
          "2pl": "ამთავრებთ",
          "3pl": "ამთავრებენ"
        },
        "gloss": {
          "raw_gloss": "V Act Pres <S-DO> <S:Nom> <DO:Dat>",
          "preverb": ""
        },
        "examples": []
      },
      "imperfect": {
        "forms": {
          "1sg": "ვამთავრებდი",
          "2sg": "ამთავრებდი",
          "3sg": "ამთავრებდა",
          "1pl": "ვამთავრებდით",
          "2pl": "ამთავრებდით",
          "3pl": "ამთავრებდნენ"
        },
        "gloss": {
          "raw_gloss": "V Act Impf <S-DO> <S:Nom> <DO:Dat>",
          "preverb": ""
        },
        "examples": []
      },
      "future": {
        "forms": {
          "1sg": "დავამთავრებ",
          "2sg": "დაამთავრებ",
          "3sg": "დაამთავრებს",
          "1pl": "დავამთავრებთ",
          "2pl": "დაამთავრებთ",
          "3pl": "დაამთავრებენ"
        },
        "gloss": {
          "raw_gloss": "V Act Fut Pv <S-DO> <S:Nom> <DO:Dat>",
          "preverb": "და-"
        },
        "examples": []
      },
      "aorist": {
        "forms": {
          "1sg": "დავამთავრე",
          "2sg": "დაამთავრე",
          "3sg": "დაამთავრა",
          "1pl": "დავამთავრეთ",
          "2pl": "დაამთავრეთ",
          "3pl": "დაამთავრეს"
        },
        "gloss": {
          "raw_gloss": "V Act Aor Pv <S-DO> <S:Erg> <DO:Nom>",
          "preverb": "და-"
        },
        "examples": []
      },
      "optative": {
        "forms": {
          "1sg": "დავამთავრო",
          "2sg": "დაამთავრო",
          "3sg": "დაამთავროს",
          "1pl": "დავამთავროთ",
          "2pl": "დაამთავროთ",
          "3pl": "დაამთავრონ"
        },
        "gloss": {
          "raw_gloss": "V Act Opt Pv <S-DO> <S:Erg> <DO:Nom>",
          "preverb": "და-"
        },
        "examples": []
      },
      "imperative": {
        "forms": {
          "1sg": "-",
          "2sg": "დაამთავრე",
          "3sg": "-",
          "1pl": "-",
          "2pl": "დაამთავრეთ",
          "3pl": "-"
        },
        "gloss": {
          "raw_gloss": "V Act Impv Pv <S-DO> <S:Erg> <DO:Nom>",
          "preverb": "და-"
        },
        "examples": []
      }
    },
    "8": {
      "present": {
        "forms": {
          "1sg": "ველოდები",
          "2sg": "ელოდები",
          "3sg": "ელოდება",
          "1pl": "ველოდებით",
          "2pl": "ელოდებით",
          "3pl": "ელოდებიან"
        },
        "gloss": {
          "raw_gloss": "V Pass Pres <S-IO> <S:Nom> <IO:Dat>",
          "preverb": ""
        },
        "examples": []
      },
      "imperfect": {
        "forms": {
          "1sg": "ველოდებოდი",
          "2sg": "ელოდებოდი",
          "3sg": "ელოდებოდა",
          "1pl": "ველოდებოდით",
          "2pl": "ელოდებოდით",
          "3pl": "ელოდებოდნენ"
        },
        "gloss": {
          "raw_gloss": "V Pass Impf <S-IO> <S:Nom> <IO:Dat>",
          "preverb": ""
        },
        "examples": []
      },
      "future": {
        "forms": {
          "1sg": "დაველოდები",
          "2sg": "დაელოდები",
          "3sg": "დაელოდება",
          "1pl": "დაველოდებით",
          "2pl": "დაელოდებით",
          "3pl": "დაელოდებიან"
        },
        "gloss": {
          "raw_gloss": "V Pass Fut Pv <S-IO> <S:Nom> <IO:Dat>",
          "preverb": "და-"
        },
        "examples": []
      },
      "aorist": {
        "forms": {
          "1sg": "დაველოდე",
          "2sg": "დაელოდე",
          "3sg": "დაელოდა",
          "1pl": "დაველოდეთ",
          "2pl": "დაელოდეთ",
          "3pl": "დაელოდეს"
        },
        "gloss": {
          "raw_gloss": "V Pass Aor Pv <S-IO> <S:Nom> <IO:Dat>",
          "preverb": "და-"
        },
        "examples": []
      },
      "optative": {
        "forms": {
          "1sg": "დაველოდო",
          "2sg": "დაელოდო",
          "3sg": "დაელოდოს",
          "1pl": "დაველოდოთ",
          "2pl": "დაელოდოთ",
          "3pl": "დაელოდონ"
        },
        "gloss": {
          "raw_gloss": "V Pass Opt Pv <S-IO> <S:Nom> <IO:Dat>",
          "preverb": "და-"
        },
        "examples": []
      },
      "imperative": {
        "forms": {
          "1sg": "-",
          "2sg": "დაელოდე",
          "3sg": "-",
          "1pl": "-",
          "2pl": "დაელოდეთ",
          "3pl": "-"
        },
        "gloss": {
          "raw_gloss": "V Pass Impv Pv <S-IO> <S:Nom> <IO:Dat>",
          "preverb": "და-"
        },
        "examples": []
      }
    },
    "9": {
      "present": {
        "forms": {
          "1sg": "ვიხდი",
          "2sg": "იხდი",
          "3sg": "იხდის",
          "1pl": "ვიხდით",
          "2pl": "იხდით",
          "3pl": "იხდიან"
        },
        "gloss": {
          "raw_gloss": "V Act Pres SV <S-DO> <S:Nom> <DO:Dat>",
          "preverb": ""
        },
        "examples": []
      },
      "imperfect": {
        "forms": {
          "1sg": "ვიხდიდი",
          "2sg": "იხდიდი",
          "3sg": "იხდიდა",
          "1pl": "ვიხდიდით",
          "2pl": "იხდიდით",
          "3pl": "იხდიდნენ"
        },
        "gloss": {
          "raw_gloss": "V Act Impf SV <S-DO> <S:Nom> <DO:Dat>",
          "preverb": ""
        },
        "examples": []
      },
      "future": {
        "forms": {
          "1sg": "გადავიხდი",
          "2sg": "გადაიხდი",
          "3sg": "გადაიხდის",
          "1pl": "გადავიხდით",
          "2pl": "გადაიხდით",
          "3pl": "გადაიხდიან"
        },
        "gloss": {
          "raw_gloss": "V Act Fut Pv SV <S-DO> <S:Nom> <DO:Dat>",
          "preverb": "და-"
        },
        "examples": []
      },
      "aorist": {
        "forms": {
          "1sg": "გადავიხადე",
          "2sg": "გადაიხადე",
          "3sg": "გადაიხადა",
          "1pl": "გადავიხადეთ",
          "2pl": "გადაიხადეთ",
          "3pl": "გადაიხადეს"
        },
        "gloss": {
          "raw_gloss": "V Act Aor Pv SV <S-DO> <S:Erg> <DO:Nom>",
          "preverb": "და-"
        },
        "examples": []
      },
      "optative": {
        "forms": {
          "1sg": "გადავიხადო",
          "2sg": "გადაიხადო",
          "3sg": "გადაიხადოს",
          "1pl": "გადავიხადოთ",
          "2pl": "გადაიხადოთ",
          "3pl": "გადაიხადონ"
        },
        "gloss": {
          "raw_gloss": "V Act Opt Pv SV <S-DO> <S:Erg> <DO:Nom>",
          "preverb": "და-"
        },
        "examples": []
      },
      "imperative": {
        "forms": {
          "1sg": "-",
          "2sg": "გადაიხადე",
          "3sg": "-",
          "1pl": "-",
          "2pl": "გადაიხადეთ",
          "3pl": "-"
        },
        "gloss": {
          "raw_gloss": "V Act Impv Pv SV <S-DO> <S:Erg> <DO:Nom>",
          "preverb": "და-"
        },
        "examples": []
      }
    },
    "10": {
      "present": {
        "forms": {
          "1sg": "ვცდილობ",
          "2sg": "ცდილობ",
          "3sg": "ცდილობს",
          "1pl": "ვცდილობით",
          "2pl": "ცდილობით",
          "3pl": "ცდილობიან"
        },
        "gloss": {
          "raw_gloss": "V MedPass Pres <S-IO> <S:Nom> <IO:Dat>",
          "preverb": ""
        },
        "examples": []
      },
      "imperfect": {
        "forms": {
          "1sg": "ვცდილობდი",
          "2sg": "ცდილობდი",
          "3sg": "ცდილობდა",
          "1pl": "ვცდილობდით",
          "2pl": "ცდილობდით",
          "3pl": "ცდილობდნენ"
        },
        "gloss": {
          "raw_gloss": "V MedPass Impf <S-IO> <S:Nom> <IO:Dat>",
          "preverb": ""
        },
        "examples": []
      },
      "future": {
        "forms": {
          "1sg": "შევეცდები",
          "2sg": "შეეცდები",
          "3sg": "შეეცდება",
          "1pl": "შევეცდებით",
          "2pl": "შეეცდებით",
          "3pl": "შეეცდებიან"
        },
        "gloss": {
          "raw_gloss": "V MedPass Fut Pv <S-IO> <S:Nom> <IO:Dat>",
          "preverb": "შე-"
        },
        "examples": []
      },
      "aorist": {
        "forms": {
          "1sg": "შევეცადე",
          "2sg": "შეეცადე",
          "3sg": "შეეცადა",
          "1pl": "შევეცადეთ",
          "2pl": "შეეცადეთ",
          "3pl": "შეეცადეს"
        },
        "gloss": {
          "raw_gloss": "V MedPass Aor Pv <S-IO> <S:Nom> <IO:Dat>",
          "preverb": "შე-"
        },
        "examples": []
      },
      "optative": {
        "forms": {
          "1sg": "შევეცადო",
          "2sg": "შეეცადო",
          "3sg": "შეეცადოს",
          "1pl": "შევეცადოთ",
          "2pl": "შეეცადოთ",
          "3pl": "შეეცადონ"
        },
        "gloss": {
          "raw_gloss": "V MedPass Opt Pv <S-IO> <S:Nom> <IO:Dat>",
          "preverb": "შე-"
        },
        "examples": []
      },
      "imperative": {
        "forms": {
          "1sg": "-",
          "2sg": "შეეცადე",
          "3sg": "-",
          "1pl": "-",
          "2pl": "შეეცადეთ",
          "3pl": "-"
        },
        "gloss": {
          "raw_gloss": "V MedPass Impv Pv <S-IO> <S:Nom> <IO:Dat>",
          "preverb": "შე-"
        },
        "examples": []
      }
    },
    "11": {
      "present": {
        "forms": {
          "1sg": "ვიღებ",
          "2sg": "იღებ",
          "3sg": "იღებს",
          "1pl": "ვიღებთ",
          "2pl": "იღებთ",
          "3pl": "იღებენ"
        },
        "gloss": {
          "raw_gloss": "V Act Pres SV <S-DO> <S:Nom> <DO:Dat>",
          "preverb": ""
        },
        "examples": []
      },
      "imperfect": {
        "forms": {
          "1sg": "ვიღებდი",
          "2sg": "იღებდი",
          "3sg": "იღებდა",
          "1pl": "ვიღებდით",
          "2pl": "იღებდით",
          "3pl": "იღებდნენ"
        },
        "gloss": {
          "raw_gloss": "V Act Impf SV <S-DO> <S:Nom> <DO:Dat>",
          "preverb": ""
        },
        "examples": []
      },
      "future": {
        "forms": {
          "1sg": "ავიღებ",
          "2sg": "აიღებ",
          "3sg": "აიღებს",
          "1pl": "ავიღებთ",
          "2pl": "აიღებთ",
          "3pl": "აიღებენ"
        },
        "gloss": {
          "raw_gloss": "V Act Fut Pv SV <S-DO> <S:Nom> <DO:Dat>",
          "preverb": "ა-"
        },
        "examples": []
      },
      "aorist": {
        "forms": {
          "1sg": "ავიღე",
          "2sg": "აიღე",
          "3sg": "აიღო",
          "1pl": "ავიღეთ",
          "2pl": "აიღეთ",
          "3pl": "აიღეს"
        },
        "gloss": {
          "raw_gloss": "V Act Aor Pv SV <S-DO> <S:Erg> <DO:Nom>",
          "preverb": "ა-"
        },
        "examples": []
      },
      "optative": {
        "forms": {
          "1sg": "ავიღო",
          "2sg": "აიღო",
          "3sg": "აიღოს",
          "1pl": "ავიღოთ",
          "2pl": "აიღოთ",
          "3pl": "აიღონ"
        },
        "gloss": {
          "raw_gloss": "V Act Opt Pv SV <S-DO> <S:Erg> <DO:Nom>",
          "preverb": "ა-"
        },
        "examples": []
      },
      "imperative": {
        "forms": {
          "1sg": "-",
          "2sg": "აიღე",
          "3sg": "-",
          "1pl": "-",
          "2pl": "აიღეთ",
          "3pl": "-"
        },
        "gloss": {
          "raw_gloss": "V Act Impv SV <S-DO> <S:Erg> <DO:Nom>",
          "preverb": "ა-"
        },
        "examples": []
      }
    },
    "12": {
      "present": {
        "forms": {
          "1sg": "ვსეირნობ",
          "2sg": "სეირნობ",
          "3sg": "სეირნობს",
          "1pl": "ვსეირნობთ",
          "2pl": "სეირნობთ",
          "3pl": "სეირნობენ"
        },
        "gloss": {
          "raw_gloss": "V MedAct Pres <S> <S:Nom>",
          "preverb": ""
        },
        "examples": []
      },
      "imperfect": {
        "forms": {
          "1sg": "ვსეირნობდი",
          "2sg": "სეირნობდი",
          "3sg": "სეირნობდა",
          "1pl": "ვსეირნობდით",
          "2pl": "სეირნობდით",
          "3pl": "სეირნობდნენ"
        },
        "gloss": {
          "raw_gloss": "V MedAct Impf <S> <S:Nom>",
          "preverb": ""
        },
        "examples": []
      },
      "future": {
        "forms": {
          "1sg": "ვისეირნებ",
          "2sg": "ისეირნებ",
          "3sg": "ისეირნებს",
          "1pl": "ვისეირნებთ",
          "2pl": "ისეირნებთ",
          "3pl": "ისეირნებენ"
        },
        "gloss": {
          "raw_gloss": "V MedAct Fut <S> <S:Nom>",
          "preverb": ""
        },
        "examples": []
      },
      "aorist": {
        "forms": {
          "1sg": "ვისეირნე",
          "2sg": "ისეირნე",
          "3sg": "ისეირნა",
          "1pl": "ვისეირნეთ",
          "2pl": "ისეირნეთ",
          "3pl": "ისეირნეს"
        },
        "gloss": {
          "raw_gloss": "V MedAct Aor <S> <S:Erg>",
          "preverb": ""
        },
        "examples": []
      },
      "optative": {
        "forms": {
          "1sg": "ვისეირნო",
          "2sg": "ისეირნო",
          "3sg": "ისეირნოს",
          "1pl": "ვისეირნოთ",
          "2pl": "ისეირნოთ",
          "3pl": "ისეირნონ"
        },
        "gloss": {
          "raw_gloss": "V MedAct Opt <S> <S:Erg>",
          "preverb": ""
        },
        "examples": []
      },
      "imperative": {
        "forms": {
          "1sg": "-",
          "2sg": "ისეირნე",
          "3sg": "-",
          "1pl": "-",
          "2pl": "ისეირნეთ",
          "3pl": "-"
        },
        "gloss": {
          "raw_gloss": "V MedAct Impv <S> <S:Erg>",
          "preverb": ""
        },
        "examples": []
      }
    },
    "13": {
      "present": {
        "forms": {
          "1sg": "ვსაუბრობ",
          "2sg": "საუბრობ",
          "3sg": "საუბრობს",
          "1pl": "ვსაუბრობთ",
          "2pl": "საუბრობთ",
          "3pl": "საუბრობენ"
        },
        "gloss": {
          "raw_gloss": "V Act Pres <S> <S:Nom>",
          "preverb": ""
        },
        "examples": []
      },
      "imperfect": {
        "forms": {
          "1sg": "ვსაუბრობდი",
          "2sg": "საუბრობდი",
          "3sg": "საუბრობდა",
          "1pl": "ვსაუბრობდით",
          "2pl": "საუბრობდით",
          "3pl": "საუბრობდნენ"
        },
        "gloss": {
          "raw_gloss": "V Act Impf <S> <S:Nom>",
          "preverb": ""
        },
        "examples": []
      },
      "future": {
        "forms": {
          "1sg": "ვისაუბრებ",
          "2sg": "ისაუბრებ",
          "3sg": "ისაუბრებს",
          "1pl": "ვისაუბრებთ",
          "2pl": "ისაუბრებთ",
          "3pl": "ისაუბრებენ"
        },
        "gloss": {
          "raw_gloss": "V Act Fut <S> <S:Nom>",
          "preverb": ""
        },
        "examples": []
      },
      "aorist": {
        "forms": {
          "1sg": "ვისაუბრე",
          "2sg": "ისაუბრე",
          "3sg": "ისაუბრა",
          "1pl": "ვისაუბრეთ",
          "2pl": "ისაუბრეთ",
          "3pl": "ისაუბრეს"
        },
        "gloss": {
          "raw_gloss": "V Act Aor <S> <S:Erg>",
          "preverb": ""
        },
        "examples": []
      },
      "optative": {
        "forms": {
          "1sg": "ვისაუბრო",
          "2sg": "ისაუბრო",
          "3sg": "ისაუბროს",
          "1pl": "ვისაუბროთ",
          "2pl": "ისაუბროთ",
          "3pl": "ისაუბრონ"
        },
        "gloss": {
          "raw_gloss": "V Act Opt <S> <S:Erg>",
          "preverb": ""
        },
        "examples": []
      },
      "imperative": {
        "forms": {
          "1sg": "-",
          "2sg": "ისაუბრე",
          "3sg": "-",
          "1pl": "-",
          "2pl": "ისაუბრეთ",
          "3pl": "-"
        },
        "gloss": {
          "raw_gloss": "V Act Impv <S> <S:Erg>",
          "preverb": ""
        },
        "examples": []
      }
    },
    "14": {
      "present": {
        "forms": {
          "1sg": "ვეუბნები",
          "2sg": "ეუბნები",
          "3sg": "ეუბნება",
          "1pl": "ვეუბნებით",
          "2pl": "ეუბნებით",
          "3pl": "ეუბნებიან"
        },
        "gloss": {
          "raw_gloss": "V MedPass Pres <S-DO-IO> <S:Nom> <DO:Dat> <IO:Dat>",
          "preverb": ""
        },
        "examples": []
      },
      "imperfect": {
        "forms": {
          "1sg": "ვეუბნებოდი",
          "2sg": "ეუბნებოდი",
          "3sg": "ეუბნებოდა",
          "1pl": "ვეუბნებოდით",
          "2pl": "ეუბნებოდით",
          "3pl": "ეუბნებოდნენ"
        },
        "gloss": {
          "raw_gloss": "V MedPass Impf <S-DO-IO> <S:Nom> <DO:Dat> <IO:Dat>",
          "preverb": ""
        },
        "examples": []
      },
      "future": {
        "forms": {
          "1sg": "ვეტყვი",
          "2sg": "ეტყვი",
          "3sg": "ეტყვის",
          "1pl": "ვეტყვით",
          "2pl": "ეტყვით",
          "3pl": "ეტყვიან"
        },
        "gloss": {
          "raw_gloss": "V MedPass Fut <S-DO-IO> <S:Nom> <DO:Dat> <IO:Dat>",
          "preverb": ""
        },
        "examples": []
      },
      "aorist": {
        "forms": {
          "1sg": "ვუთხარი",
          "2sg": "უთხარი",
          "3sg": "უთხრა",
          "1pl": "ვუთხარით",
          "2pl": "უთხარით",
          "3pl": "უთხრეს"
        },
        "gloss": {
          "raw_gloss": "V Act Aor <S-DO-IO> <S:Erg> <DO:Nom> <IO:Dat>",
          "preverb": ""
        },
        "examples": []
      },
      "optative": {
        "forms": {
          "1sg": "ვუთხრა",
          "2sg": "უთხრა",
          "3sg": "უთხრას",
          "1pl": "ვუთხრათ",
          "2pl": "უთხრათ",
          "3pl": "უთხრან"
        },
        "gloss": {
          "raw_gloss": "V Act Opt <S-DO-IO> <S:Erg> <DO:Nom> <IO:Dat>",
          "preverb": ""
        },
        "examples": []
      },
      "imperative": {
        "forms": {
          "1sg": "-",
          "2sg": "უთხარი",
          "3sg": "-",
          "1pl": "-",
          "2pl": "უთხარით",
          "3pl": "-"
        },
        "gloss": {
          "raw_gloss": "V Act Impv <S-DO-IO> <S:Erg> <DO:Nom> <IO:Dat>",
          "preverb": ""
        },
        "examples": []
      }
    },
    "15": {
      "present": {
        "forms": {
          "1sg": "ვმუშაობ",
          "2sg": "მუშაობ",
          "3sg": "მუშაობს",
          "1pl": "ვმუშაობთ",
          "2pl": "მუშაობთ",
          "3pl": "მუშაობენ"
        },
        "gloss": {
          "raw_gloss": "V Act Pres <S> <S:Nom>",
          "preverb": "მო-"
        },
        "examples": []
      },
      "imperfect": {
        "forms": {
          "1sg": "ვმუშაობდი",
          "2sg": "მუშაობდი",
          "3sg": "მუშაობდა",
          "1pl": "ვმუშაობდით",
          "2pl": "მუშაობდით",
          "3pl": "მუშაობდნენ"
        },
        "gloss": {
          "raw_gloss": "V Act Impf <S> <S:Nom>",
          "preverb": "მო-"
        },
        "examples": []
      },
      "future": {
        "forms": {
          "1sg": "ვიმუშავებ",
          "2sg": "იმუშავებ",
          "3sg": "იმუშავებს",
          "1pl": "ვიმუშავებთ",
          "2pl": "იმუშავებთ",
          "3pl": "იმუშავებენ"
        },
        "gloss": {
          "raw_gloss": "V Act Fut <S> <S:Nom>",
          "preverb": "მო-"
        },
        "examples": []
      },
      "aorist": {
        "forms": {
          "1sg": "ვიმუშავე",
          "2sg": "იმუშავე",
          "3sg": "იმუშავა",
          "1pl": "ვიმუშავეთ",
          "2pl": "იმუშავეთ",
          "3pl": "იმუშავეს"
        },
        "gloss": {
          "raw_gloss": "V Act Aor <S> <S:Erg>",
          "preverb": "მო-"
        },
        "examples": []
      },
      "optative": {
        "forms": {
          "1sg": "ვიმუშაო",
          "2sg": "იმუშაო",
          "3sg": "იმუშაოს",
          "1pl": "ვიმუშაოთ",
          "2pl": "იმუშაოთ",
          "3pl": "იმუშაონ"
        },
        "gloss": {
          "raw_gloss": "V Act Opt <S> <S:Erg>",
          "preverb": "მო-"
        },
        "examples": []
      },
      "imperative": {
        "forms": {
          "1sg": "-",
          "2sg": "იმუშავე",
          "3sg": "-",
          "1pl": "-",
          "2pl": "იმუშავეთ",
          "3pl": "-"
        },
        "gloss": {
          "raw_gloss": "V Act Impv <S> <S:Erg>",
          "preverb": ""
        },
        "examples": []
      }
    },
    "16": {
      "present": {
        "forms": {
          "1sg": "ვუყურებ",
          "2sg": "უყურებ",
          "3sg": "უყურებს",
          "1pl": "ვუყურებთ",
          "2pl": "უყურებთ",
          "3pl": "უყურებენ"
        },
        "gloss": {
          "raw_gloss": "V Act Pres OV <S-IO> <S:Nom> <IO:Dat>",
          "preverb": ""
        },
        "examples": []
      },
      "imperfect": {
        "forms": {
          "1sg": "ვუყურებდი",
          "2sg": "უყურებდი",
          "3sg": "უყურებდა",
          "1pl": "ვუყურებდით",
          "2pl": "უყურებდით",
          "3pl": "უყურებდნენ"
        },
        "gloss": {
          "raw_gloss": "V Act Impf OV <S-IO> <S:Nom> <IO:Dat>",
          "preverb": ""
        },
        "examples": []
      },
      "future": {
        "forms": {
          "1sg": "ვუყურებ",
          "2sg": "უყურებ",
          "3sg": "უყურებს",
          "1pl": "ვუყურებთ",
          "2pl": "უყურებთ",
          "3pl": "უყურებენ"
        },
        "gloss": {
          "raw_gloss": "V Act Fut OV <S-IO> <S:Nom> <IO:Dat>",
          "preverb": ""
        },
        "examples": []
      },
      "aorist": {
        "forms": {
          "1sg": "ვუყურე",
          "2sg": "უყურე",
          "3sg": "უყურა",
          "1pl": "ვუყურეთ",
          "2pl": "უყურეთ",
          "3pl": "უყურეს"
        },
        "gloss": {
          "raw_gloss": "V Act Aor OV <S-IO> <S:Erg> <IO:Dat>",
          "preverb": ""
        },
        "examples": []
      },
      "optative": {
        "forms": {
          "1sg": "ვუყურო",
          "2sg": "უყურო",
          "3sg": "უყუროს",
          "1pl": "ვუყუროთ",
          "2pl": "უყუროთ",
          "3pl": "უყურონ"
        },
        "gloss": {
          "raw_gloss": "V Act Opt OV <S-IO> <S:Erg> <IO:Dat>",
          "preverb": ""
        },
        "examples": []
      },
      "imperative": {
        "forms": {
          "1sg": "-",
          "2sg": "უყურე",
          "3sg": "-",
          "1pl": "-",
          "2pl": "უყურეთ",
          "3pl": "-"
        },
        "gloss": {
          "raw_gloss": "V Act Impv OV <S-IO> <S:Erg> <IO:Dat>",
          "preverb": ""
        },
        "examples": []
      }
    },
    "17": {
      "present": {
        "forms": {
          "1sg": "ვივიწყებ",
          "2sg": "ივიწყებ",
          "3sg": "ივიწყებს",
          "1pl": "ვივიწყებთ",
          "2pl": "ივიწყებთ",
          "3pl": "ივიწყებენ"
        },
        "gloss": {
          "raw_gloss": "V Act Pres SV <S-DO> <S:Nom> <DO:Dat>",
          "preverb": "და-"
        },
        "examples": []
      },
      "imperfect": {
        "forms": {
          "1sg": "ვივიწყებდი",
          "2sg": "ივიწყებდი",
          "3sg": "ივიწყებდა",
          "1pl": "ვივიწყებდით",
          "2pl": "ივიწყებდით",
          "3pl": "ივიწყებდნენ"
        },
        "gloss": {
          "raw_gloss": "V Act Impf SV <S-DO> <S:Nom> <DO:Dat>",
          "preverb": "და-"
        },
        "examples": []
      },
      "future": {
        "forms": {
          "1sg": "დავივიწყებ",
          "2sg": "დაივიწყებ",
          "3sg": "დაივიწყებს",
          "1pl": "დავივიწყებთ",
          "2pl": "დაივიწყებთ",
          "3pl": "დაივიწყებენ"
        },
        "gloss": {
          "raw_gloss": "V Act Fut Pv SV <S-DO> <S:Nom> <DO:Dat>",
          "preverb": "და-"
        },
        "examples": []
      },
      "aorist": {
        "forms": {
          "1sg": "დავივიწყე",
          "2sg": "დაივიწყე",
          "3sg": "დაივიწყა",
          "1pl": "დავივიწყეთ",
          "2pl": "დაივიწყეთ",
          "3pl": "დაივიწყეს"
        },
        "gloss": {
          "raw_gloss": "V Act Aor Pv SV <S-DO> <S:Erg> <DO:Nom>",
          "preverb": "და-"
        },
        "examples": []
      },
      "optative": {
        "forms": {
          "1sg": "დავივიწყო",
          "2sg": "დაივიწყო",
          "3sg": "დაივიწყოს",
          "1pl": "დავივიწყოთ",
          "2pl": "დაივიწყოთ",
          "3pl": "დაივიწყონ"
        },
        "gloss": {
          "raw_gloss": "V Act Opt Pv SV <S-DO> <S:Erg> <DO:Nom>",
          "preverb": "და-"
        },
        "examples": []
      },
      "imperative": {
        "forms": {
          "1sg": "-",
          "2sg": "დაივიწყე",
          "3sg": "-",
          "1pl": "-",
          "2pl": "დაივიწყეთ",
          "3pl": "-"
        },
        "gloss": {
          "raw_gloss": "V Act Impv SV <S-DO> <S:Erg> <DO:Nom>",
          "preverb": "და-"
        },
        "examples": []
      }
    },
    "18": {
      "present": {
        "forms": {
          "1sg": "მახსოვს",
          "2sg": "გახსოვს",
          "3sg": "ახსოვს",
          "1pl": "გვახსოვს",
          "2pl": "გახსოვთ",
          "3pl": "ახსოვთ"
        },
        "gloss": {
          "raw_gloss": "V MedPass Inv Pres LV <S-DO> <S:Dat> <DO:Nom>",
          "preverb": ""
        },
        "examples": []
      },
      "imperfect": {
        "forms": {
          "1sg": "მახსოვდა",
          "2sg": "გახსოვდა",
          "3sg": "ახსოვდა",
          "1pl": "გვახსოვდა",
          "2pl": "გახსოვდათ",
          "3pl": "ახსოვდათ"
        },
        "gloss": {
          "raw_gloss": "V Act Impf LV <S-DO> <S:Dat> <DO:Nom>",
          "preverb": ""
        },
        "examples": []
      },
      "future": {
        "forms": {
          "1sg": "მემახსოვრება",
          "2sg": "გემახსოვრება",
          "3sg": "ემახსოვრება",
          "1pl": "გვემახსოვრება",
          "2pl": "გემახსოვრებათ",
          "3pl": "ემახსოვრებათ"
        },
        "gloss": {
          "raw_gloss": "V MedPass Inv Pres <S-DO> <S:Dat> <DO:Nom>",
          "preverb": ""
        },
        "examples": []
      },
      "aorist": {
        "forms": {
          "1sg": "-",
          "2sg": "-",
          "3sg": "-",
          "1pl": "-",
          "2pl": "-",
          "3pl": "-"
        },
        "gloss": {
          "raw_gloss": "",
          "preverb": ""
        },
        "examples": []
      },
      "optative": {
        "forms": {
          "1sg": "-",
          "2sg": "-",
          "3sg": "-",
          "1pl": "-",
          "2pl": "-",
          "3pl": "-"
        },
        "gloss": {
          "raw_gloss": "",
          "preverb": ""
        },
        "examples": []
      },
      "imperative": {
        "forms": {
          "1sg": "-",
          "2sg": "გახსოვდეს",
          "3sg": "-",
          "1pl": "-",
          "2pl": "გახსოვდეთ",
          "3pl": "-"
        },
        "gloss": {
          "raw_gloss": "V MedPass Inv Impv LV <S-DO> <S:Dat> <DO:Nom>",
          "preverb": ""
        },
        "examples": []
      }
    },
    "19": {
      "present": {
        "forms": {
          "1sg": "ვიდგენ",
          "2sg": "იდგენ",
          "3sg": "იდგენს",
          "1pl": "ვიდგენთ",
          "2pl": "იდგენთ",
          "3pl": "იდგენენ"
        },
        "gloss": {
          "raw_gloss": "V Act Pres SV <S-DO> <S:Nom> <DO:Dat>",
          "preverb": ""
        },
        "examples": []
      },
      "imperfect": {
        "forms": {
          "1sg": "ვიდგენდი",
          "2sg": "იდგენდი",
          "3sg": "იდგენდა",
          "1pl": "ვიდგენდით",
          "2pl": "იდგენდით",
          "3pl": "იდგენდნენ"
        },
        "gloss": {
          "raw_gloss": "V Act Impf SV <S-DO> <S:Nom> <DO:Dat>",
          "preverb": ""
        },
        "examples": []
      },
      "future": {
        "forms": {
          "1sg": "წარმოვიდგენ",
          "2sg": "წარმოიდგენ",
          "3sg": "წარმოიდგენს",
          "1pl": "წარმოვიდგენთ",
          "2pl": "წარმოიდგენთ",
          "3pl": "წარმოიდგენენ"
        },
        "gloss": {
          "raw_gloss": "V Act Fut Pv SV <S-DO> <S:Nom> <DO:Dat>",
          "preverb": "წარმო-"
        },
        "examples": []
      },
      "aorist": {
        "forms": {
          "1sg": "წარმოვიდგინე",
          "2sg": "წარმოიდგინე",
          "3sg": "წარმოიდგინა",
          "1pl": "წარმოვიდგინეთ",
          "2pl": "წარმოიდგინეთ",
          "3pl": "წარმოიდგინეს"
        },
        "gloss": {
          "raw_gloss": "V Act Aor Pv SV <S-DO> <S:Erg> <DO:Nom>",
          "preverb": "წარმო-"
        },
        "examples": []
      },
      "optative": {
        "forms": {
          "1sg": "წარმოვიდგინო",
          "2sg": "წარმოიდგინო",
          "3sg": "წარმოიდგინოს",
          "1pl": "წარმოვიდგინოთ",
          "2pl": "წარმოიდგინოთ",
          "3pl": "წარმოიდგინონ"
        },
        "gloss": {
          "raw_gloss": "V Act Opt Pv SV <S-DO> <S:Erg> <DO:Nom>",
          "preverb": "წარმო-"
        },
        "examples": []
      },
      "imperative": {
        "forms": {
          "1sg": "-",
          "2sg": "წარმოიდგინე",
          "3sg": "-",
          "1pl": "-",
          "2pl": "წარმოიდგინეთ",
          "3pl": "-"
        },
        "gloss": {
          "raw_gloss": "V Act Impv SV <S-DO> <S:Erg> <DO:Nom>",
          "preverb": "წარმო-"
        },
        "examples": []
      }
    },
    "20": {
      "present": {
        "forms": {
          "1sg": "ვიგებ",
          "2sg": "იგებ",
          "3sg": "იგებს",
          "1pl": "ვიგებთ",
          "2pl": "იგებთ",
          "3pl": "იგებენ"
        },
        "gloss": {
          "raw_gloss": "V Act Pres SV <S-DO> <S:Nom> <DO:Dat>",
          "preverb": ""
        },
        "examples": []
      },
      "imperfect": {
        "forms": {
          "1sg": "ვიგებდი",
          "2sg": "იგებდი",
          "3sg": "იგებდა",
          "1pl": "ვიგებდით",
          "2pl": "იგებდით",
          "3pl": "იგებდნენ"
        },
        "gloss": {
          "raw_gloss": "V Act Impf SV <S-DO> <S:Nom> <DO:Dat>",
          "preverb": ""
        },
        "examples": []
      },
      "future": {
        "forms": {
          "1sg": "გავიგებ",
          "2sg": "გაიგებ",
          "3sg": "გაიგებს",
          "1pl": "გავიგებთ",
          "2pl": "გაიგებთ",
          "3pl": "გაიგებენ"
        },
        "gloss": {
          "raw_gloss": "V Act Fut Pv SV <S-DO> <S:Nom> <DO:Dat>",
          "preverb": "გა-"
        },
        "examples": []
      },
      "aorist": {
        "forms": {
          "1sg": "გავიგე",
          "2sg": "გაიგე",
          "3sg": "გაიგო",
          "1pl": "გავიგეთ",
          "2pl": "გაიგეთ",
          "3pl": "გაიგეს"
        },
        "gloss": {
          "raw_gloss": "V Act Aor Pv SV <S-DO> <S:Erg> <DO:Nom>",
          "preverb": "გა-"
        },
        "examples": []
      },
      "optative": {
        "forms": {
          "1sg": "გავიგო",
          "2sg": "გაიგო",
          "3sg": "გაიგოს",
          "1pl": "გავიგოთ",
          "2pl": "გაიგოთ",
          "3pl": "გაიგონ"
        },
        "gloss": {
          "raw_gloss": "V Act Opt Pv SV <S-DO> <S:Erg> <DO:Nom>",
          "preverb": "გა-"
        },
        "examples": []
      },
      "imperative": {
        "forms": {
          "1sg": "-",
          "2sg": "გაიგე",
          "3sg": "-",
          "1pl": "-",
          "2pl": "გაიგეთ",
          "3pl": "-"
        },
        "gloss": {
          "raw_gloss": "V Act Impv SV <S-DO> <S:Erg> <DO:Nom>",
          "preverb": "გა-"
        },
        "examples": []
      }
    },
    "21": {
      "present": {
        "forms": {
          "1sg": "ვუსმენ",
          "2sg": "უსმენ",
          "3sg": "უსმენს",
          "1pl": "ვუსმენთ",
          "2pl": "უსმენთ",
          "3pl": "უსმენენ"
        },
        "gloss": {
          "raw_gloss": "V Act Pres OV <S-IO> <S:Nom> <IO:Dat>",
          "preverb": ""
        },
        "examples": []
      },
      "imperfect": {
        "forms": {
          "1sg": "ვუსმენდი",
          "2sg": "უსმენდი",
          "3sg": "უსმენდა",
          "1pl": "ვუსმენდით",
          "2pl": "უსმენდით",
          "3pl": "უსმენდნენ"
        },
        "gloss": {
          "raw_gloss": "V Act Impf OV <S-IO> <S:Nom> <IO:Dat>",
          "preverb": ""
        },
        "examples": []
      },
      "future": {
        "forms": {
          "1sg": "მოვუსმენ",
          "2sg": "მოუსმენ",
          "3sg": "მოუსმენს",
          "1pl": "მოვუსმენთ",
          "2pl": "მოუსმენთ",
          "3pl": "მოუსმენენ"
        },
        "gloss": {
          "raw_gloss": "V Act Fut Pv OV <S-IO> <S:Nom> <IO:Dat>",
          "preverb": "მო-"
        },
        "examples": []
      },
      "aorist": {
        "forms": {
          "1sg": "მოვუსმინე",
          "2sg": "მოუსმინე",
          "3sg": "მოუსმინა",
          "1pl": "მოვუსმინეთ",
          "2pl": "მოუსმინეთ",
          "3pl": "მოუსმინეს"
        },
        "gloss": {
          "raw_gloss": "V Act Aor Pv OV <S-IO> <S:Erg> <IO:Dat>",
          "preverb": "მო-"
        },
        "examples": []
      },
      "optative": {
        "forms": {
          "1sg": "მოვუსმინო",
          "2sg": "მოუსმინო",
          "3sg": "მოუსმინოს",
          "1pl": "მოვუსმინოთ",
          "2pl": "მოუსმინოთ",
          "3pl": "მოუსმინონ"
        },
        "gloss": {
          "raw_gloss": "V Act Opt Pv OV <S-IO> <S:Erg> <IO:Dat>",
          "preverb": "მო-"
        },
        "examples": []
      },
      "imperative": {
        "forms": {
          "1sg": "-",
          "2sg": "მოუსმინე",
          "3sg": "-",
          "1pl": "-",
          "2pl": "მოუსმინეთ",
          "3pl": "-"
        },
        "gloss": {
          "raw_gloss": "V Act Impv OV <S-IO> <S:Erg> <IO:Dat>",
          "preverb": "მო-"
        },
        "examples": []
      }
    },
    "22": {
      "present": {
        "forms": {
          "1sg": "ვამბობ",
          "2sg": "ამბობ",
          "3sg": "ამბობს",
          "1pl": "ვამბობთ",
          "2pl": "ამბობთ",
          "3pl": "ამბობენ"
        },
        "gloss": {
          "raw_gloss": "V MedAct Pres <S-DO> <S:Nom> <DO:Dat>",
          "preverb": ""
        },
        "examples": []
      },
      "imperfect": {
        "forms": {
          "1sg": "ვამბობდი",
          "2sg": "ამბობდი",
          "3sg": "ამბობდა",
          "1pl": "ვამბობდით",
          "2pl": "ამბობდით",
          "3pl": "ამბობდნენ"
        },
        "gloss": {
          "raw_gloss": "V MedAct Impf <S-DO> <S:Nom> <DO:Dat>",
          "preverb": ""
        },
        "examples": []
      },
      "future": {
        "forms": {
          "1sg": "ვიტყვი",
          "2sg": "იტყვი",
          "3sg": "იტყვის",
          "1pl": "ვიტყვით",
          "2pl": "იტყვით",
          "3pl": "იტყვიან"
        },
        "gloss": {
          "raw_gloss": "V MedAct Fut <S-DO> <S:Nom> <DO:Dat>",
          "preverb": ""
        },
        "examples": []
      },
      "aorist": {
        "forms": {
          "1sg": "ვთქვი",
          "2sg": "თქვი",
          "3sg": "თქვა",
          "1pl": "ვთქვით",
          "2pl": "თქვით",
          "3pl": "თქვეს"
        },
        "gloss": {
          "raw_gloss": "V MedAct Aor <S-DO> <S:Erg> <DO:Nom>",
          "preverb": ""
        },
        "examples": []
      },
      "optative": {
        "forms": {
          "1sg": "ვთქვა",
          "2sg": "თქვა",
          "3sg": "თქვას",
          "1pl": "ვთქვათ",
          "2pl": "თქვათ",
          "3pl": "თქვან"
        },
        "gloss": {
          "raw_gloss": "V MedAct Opt <S-DO> <S:Erg> <DO:Nom>",
          "preverb": ""
        },
        "examples": []
      },
      "imperative": {
        "forms": {
          "1sg": "-",
          "2sg": "თქვი",
          "3sg": "-",
          "1pl": "-",
          "2pl": "თქვით",
          "3pl": "-"
        },
        "gloss": {
          "raw_gloss": "V MedAct Impv <S-DO> <S:Erg> <DO:Nom>",
          "preverb": ""
        },
        "examples": []
      }
    },
    "23": {
      "present": {
        "forms": {
          "1sg": "მივდივარ",
          "2sg": "მიდიხარ",
          "3sg": "მიდის",
          "1pl": "მივდივართ",
          "2pl": "მიდიხართ",
          "3pl": "მიდიან"
        },
        "gloss": {
          "raw_gloss": "V MedPass Pres Pv <S> <S:Nom>",
          "preverb": "მი-"
        },
        "examples": []
      },
      "imperfect": {
        "forms": {
          "1sg": "მივდიოდი",
          "2sg": "მიდიოდი",
          "3sg": "მიდიოდა",
          "1pl": "მივდიოდით",
          "2pl": "მიდიოდით",
          "3pl": "მიდიოდნენ"
        },
        "gloss": {
          "raw_gloss": "V MedPass Impf Pv <S> <S:Nom>",
          "preverb": "მი-"
        },
        "examples": []
      },
      "future": {
        "forms": {
          "1sg": "მივალ",
          "2sg": "მიხვალ",
          "3sg": "მივა",
          "1pl": "მივალთ",
          "2pl": "მიხვალთ",
          "3pl": "მივლენ"
        },
        "gloss": {
          "raw_gloss": "V MedPass Fut Pv <S> <S:Nom>",
          "preverb": "მი-"
        },
        "examples": []
      },
      "aorist": {
        "forms": {
          "1sg": "მივედი",
          "2sg": "მიხვედი",
          "3sg": "მივიდა",
          "1pl": "მივედით",
          "2pl": "მიხვედით",
          "3pl": "მივიდნენ"
        },
        "gloss": {
          "raw_gloss": "V MedPass Aor Pv <S> <S:Nom>",
          "preverb": "მი-"
        },
        "examples": []
      },
      "optative": {
        "forms": {
          "1sg": "მივიდე",
          "2sg": "მიხვიდე",
          "3sg": "მივიდეს",
          "1pl": "მივიდეთ",
          "2pl": "მიხვიდეთ",
          "3pl": "მივიდნენ"
        },
        "gloss": {
          "raw_gloss": "V MedPass Opt Pv <S> <S:Nom>",
          "preverb": "მი-"
        },
        "examples": []
      },
      "imperative": {
        "forms": {
          "1sg": "-",
          "2sg": "მიდი",
          "3sg": "-",
          "1pl": "-",
          "2pl": "მიდით",
          "3pl": "-"
        },
        "gloss": {
          "raw_gloss": "V MedPass Impv Pv <S> <S:Nom>",
          "preverb": "მი-"
        },
        "examples": []
      }
    },
    "24": {
      "present": {
        "forms": {
          "1sg": "ვყიდულობ",
          "2sg": "ყიდულობ",
          "3sg": "ყიდულობს",
          "1pl": "ვყიდულობთ",
          "2pl": "ყიდულობთ",
          "3pl": "ყიდულობენ"
        },
        "gloss": {
          "raw_gloss": "V MedAct Pres <S-DO> <S:Nom> <DO:Dat>",
          "preverb": ""
        },
        "examples": []
      },
      "imperfect": {
        "forms": {
          "1sg": "ვყიდულობდი",
          "2sg": "ყიდულობდი",
          "3sg": "ყიდულობდა",
          "1pl": "ვყიდულობდით",
          "2pl": "ყიდულობდით",
          "3pl": "ყიდულობდნენ"
        },
        "gloss": {
          "raw_gloss": "V MedAct Impf <S-DO> <S:Nom> <DO:Dat>",
          "preverb": ""
        },
        "examples": []
      },
      "future": {
        "forms": {
          "1sg": "ვიყიდი",
          "2sg": "იყიდი",
          "3sg": "იყიდის",
          "1pl": "ვიყიდით",
          "2pl": "იყიდით",
          "3pl": "იყიდიან"
        },
        "gloss": {
          "raw_gloss": "V MedAct Fut <S-DO> <S:Nom> <DO:Dat>",
          "preverb": ""
        },
        "examples": []
      },
      "aorist": {
        "forms": {
          "1sg": "ვიყიდე",
          "2sg": "იყიდე",
          "3sg": "იყიდა",
          "1pl": "ვიყიდეთ",
          "2pl": "იყიდეთ",
          "3pl": "იყიდეს"
        },
        "gloss": {
          "raw_gloss": "V MedAct Aor <S-DO> <S:Erg> <DO:Nom>",
          "preverb": ""
        },
        "examples": []
      },
      "optative": {
        "forms": {
          "1sg": "ვიყიდო",
          "2sg": "იყიდო",
          "3sg": "იყიდოს",
          "1pl": "ვიყიდოთ",
          "2pl": "იყიდოთ",
          "3pl": "იყიდონ"
        },
        "gloss": {
          "raw_gloss": "V MedAct Opt <S-DO> <S:Erg> <DO:Nom>",
          "preverb": ""
        },
        "examples": []
      },
      "imperative": {
        "forms": {
          "1sg": "-",
          "2sg": "იყიდე",
          "3sg": "-",
          "1pl": "-",
          "2pl": "იყიდეთ",
          "3pl": "-"
        },
        "gloss": {
          "raw_gloss": "V MedAct Impv <S-DO> <S:Erg> <DO:Nom>",
          "preverb": ""
        },
        "examples": []
      }
    },
    "25": {
      "present": {
        "forms": {
          "1sg": "ვაკეთებ",
          "2sg": "აკეთებ",
          "3sg": "აკეთებს",
          "1pl": "ვაკეთებთ",
          "2pl": "აკეთებთ",
          "3pl": "აკეთებენ"
        },
        "gloss": {
          "raw_gloss": "V Act Pres <S-DO> <S:Nom> <DO:Dat>",
          "preverb": ""
        },
        "examples": []
      },
      "imperfect": {
        "forms": {
          "1sg": "ვაკეთებდი",
          "2sg": "აკეთებდი",
          "3sg": "აკეთებდა",
          "1pl": "ვაკეთებდით",
          "2pl": "აკეთებდით",
          "3pl": "აკეთებდნენ"
        },
        "gloss": {
          "raw_gloss": "V Act Impf <S-DO> <S:Nom> <DO:Dat>",
          "preverb": ""
        },
        "examples": []
      },
      "future": {
        "forms": {
          "1sg": "გავაკეთებ",
          "2sg": "გააკეთებ",
          "3sg": "გააკეთებს",
          "1pl": "გავაკეთებთ",
          "2pl": "გააკეთებთ",
          "3pl": "გააკეთებენ"
        },
        "gloss": {
          "raw_gloss": "V Act Fut Pv <S-DO> <S:Nom> <DO:Dat>",
          "preverb": "გა-"
        },
        "examples": []
      },
      "aorist": {
        "forms": {
          "1sg": "გავაკეთე",
          "2sg": "გააკეთე",
          "3sg": "გააკეთა",
          "1pl": "გავაკეთეთ",
          "2pl": "გააკეთეთ",
          "3pl": "გააკეთეს"
        },
        "gloss": {
          "raw_gloss": "V Act Aor Pv <S-DO> <S:Erg> <DO:Nom>",
          "preverb": "გა-"
        },
        "examples": []
      },
      "optative": {
        "forms": {
          "1sg": "გავაკეთო",
          "2sg": "გააკეთო",
          "3sg": "გააკეთოს",
          "1pl": "გავაკეთოთ",
          "2pl": "გააკეთოთ",
          "3pl": "გააკეთონ"
        },
        "gloss": {
          "raw_gloss": "V Act Opt Pv <S-DO> <S:Erg> <DO:Nom>",
          "preverb": "გა-"
        },
        "examples": []
      },
      "imperative": {
        "forms": {
          "1sg": "-",
          "2sg": "გააკეთე",
          "3sg": "-",
          "1pl": "-",
          "2pl": "გააკეთეთ",
          "3pl": "-"
        },
        "gloss": {
          "raw_gloss": "V Act Impv <S-DO> <S:Erg> <DO:Nom>",
          "preverb": "გა-"
        },
        "examples": []
      }
    },
    "26": {
      "present": {
        "forms": {
          "1sg": "ვამზადებ",
          "2sg": "ამზადებ",
          "3sg": "ამზადებს",
          "1pl": "ვამზადებთ",
          "2pl": "ამზადებთ",
          "3pl": "ამზადებენ"
        },
        "gloss": {
          "raw_gloss": "V Act Pres <S-DO> <S:Nom> <DO:Dat>",
          "preverb": ""
        },
        "examples": []
      },
      "imperfect": {
        "forms": {
          "1sg": "ვამზადებდი",
          "2sg": "ამზადებდი",
          "3sg": "ამზადებდა",
          "1pl": "ვამზადებდით",
          "2pl": "ამზადებდით",
          "3pl": "ამზადებდნენ"
        },
        "gloss": {
          "raw_gloss": "V Act Impf <S-DO> <S:Nom> <DO:Dat>",
          "preverb": ""
        },
        "examples": []
      },
      "future": {
        "forms": {
          "1sg": "მოვამზადებ",
          "2sg": "მოამზადებ",
          "3sg": "მოამზადებს",
          "1pl": "მოვამზადებთ",
          "2pl": "მოამზადებთ",
          "3pl": "მოამზადებენ"
        },
        "gloss": {
          "raw_gloss": "V Act Fut Pv <S-DO> <S:Nom> <DO:Dat>",
          "preverb": "მო-"
        },
        "examples": []
      },
      "aorist": {
        "forms": {
          "1sg": "მოვამზადე",
          "2sg": "მოამზადე",
          "3sg": "მოამზადა",
          "1pl": "მოვამზადეთ",
          "2pl": "მოამზადეთ",
          "3pl": "მოამზადეს"
        },
        "gloss": {
          "raw_gloss": "V Act Aor Pv <S-DO> <S:Erg> <DO:Nom>",
          "preverb": "მო-"
        },
        "examples": []
      },
      "optative": {
        "forms": {
          "1sg": "მოვამზადო",
          "2sg": "მოამზადო",
          "3sg": "მოამზადოს",
          "1pl": "მოვამზადოთ",
          "2pl": "მოამზადოთ",
          "3pl": "მოამზადონ"
        },
        "gloss": {
          "raw_gloss": "V Act Opt Pv <S-DO> <S:Erg> <DO:Nom>",
          "preverb": "მო-"
        },
        "examples": []
      },
      "imperative": {
        "forms": {
          "1sg": "-",
          "2sg": "მოამზადე",
          "3sg": "-",
          "1pl": "-",
          "2pl": "მოამზადეთ",
          "3pl": "-"
        },
        "gloss": {
          "raw_gloss": "V Act Impv <S-DO> <S:Erg> <DO:Nom>",
          "preverb": "მო-"
        },
        "examples": []
      }
    },
    "27": {
      "present": {
        "forms": {
          "1sg": "ვიწყებ",
          "2sg": "იწყებ",
          "3sg": "იწყებს",
          "1pl": "ვიწყებთ",
          "2pl": "იწყებთ",
          "3pl": "იწყებენ"
        },
        "gloss": {
          "raw_gloss": "V Act Pres SV <S-DO> <S:Nom> <DO:Dat>",
          "preverb": ""
        },
        "examples": []
      },
      "imperfect": {
        "forms": {
          "1sg": "ვიწყებდი",
          "2sg": "იწყებდი",
          "3sg": "იწყებდა",
          "1pl": "ვიწყებდით",
          "2pl": "იწყებდით",
          "3pl": "იწყებდნენ"
        },
        "gloss": {
          "raw_gloss": "V Act Impf SV <S-DO> <S:Nom> <DO:Dat>",
          "preverb": ""
        },
        "examples": []
      },
      "future": {
        "forms": {
          "1sg": "დავიწყებ",
          "2sg": "დაიწყებ",
          "3sg": "დაიწყებს",
          "1pl": "დავიწყებთ",
          "2pl": "დაიწყებთ",
          "3pl": "დაიწყებენ"
        },
        "gloss": {
          "raw_gloss": "V Act Fut Pv SV <S-DO> <S:Nom> <DO:Dat>",
          "preverb": "და-"
        },
        "examples": []
      },
      "aorist": {
        "forms": {
          "1sg": "დავიწყე",
          "2sg": "დაიწყე",
          "3sg": "დაიწყო",
          "1pl": "დავიწყეთ",
          "2pl": "დაიწყეთ",
          "3pl": "დაიწყეს"
        },
        "gloss": {
          "raw_gloss": "V Act Aor Pv SV <S-DO> <S:Erg> <DO:Nom>",
          "preverb": "და-"
        },
        "examples": []
      },
      "optative": {
        "forms": {
          "1sg": "დავიწყო",
          "2sg": "დაიწყო",
          "3sg": "დაიწყოს",
          "1pl": "დავიწყოთ",
          "2pl": "დაიწყოთ",
          "3pl": "დაიწყონ"
        },
        "gloss": {
          "raw_gloss": "V Act Opt Pv SV <S-DO> <S:Erg> <DO:Nom>",
          "preverb": "და-"
        },
        "examples": []
      },
      "imperative": {
        "forms": {
          "1sg": "-",
          "2sg": "დაიწყე",
          "3sg": "-",
          "1pl": "-",
          "2pl": "დაიწყეთ",
          "3pl": "-"
        },
        "gloss": {
          "raw_gloss": "V Act Impv SV <S-DO> <S:Erg> <DO:Nom>",
          "preverb": "და-"
        },
        "examples": []
      }
    },
    "28": {
      "present": {
        "forms": {
          "1sg": "მაქვს",
          "2sg": "გაქვს",
          "3sg": "აქვს",
          "1pl": "გვაქვს",
          "2pl": "გაქვთ",
          "3pl": "აქვთ"
        },
        "gloss": {
          "raw_gloss": "V MedPass Inv Pres LV <S-DO> <S:Dat> <DO:Nom>",
          "preverb": ""
        },
        "examples": []
      },
      "imperfect": {
        "forms": {
          "1sg": "მქონდა",
          "2sg": "გქონდა",
          "3sg": "ჰქონდა",
          "1pl": "გვქონდა",
          "2pl": "გქონდათ",
          "3pl": "ჰქონდათ"
        },
        "gloss": {
          "raw_gloss": "V MedPass Inv Impf <S-DO> <S:Dat> <DO:Nom>",
          "preverb": ""
        },
        "examples": []
      },
      "future": {
        "forms": {
          "1sg": "მექნება",
          "2sg": "გექნება",
          "3sg": "ექნება",
          "1pl": "გვექნება",
          "2pl": "გექნებათ",
          "3pl": "ექნებათ"
        },
        "gloss": {
          "raw_gloss": "V MedPass Inv Fut <S-DO> <S:Dat> <DO:Nom>",
          "preverb": ""
        },
        "examples": []
      },
      "aorist": {
        "forms": {
          "1sg": "-",
          "2sg": "-",
          "3sg": "-",
          "1pl": "-",
          "2pl": "-",
          "3pl": "-"
        },
        "gloss": {
          "raw_gloss": "",
          "preverb": ""
        },
        "examples": []
      },
      "optative": {
        "forms": {
          "1sg": "-",
          "2sg": "-",
          "3sg": "-",
          "1pl": "-",
          "2pl": "-",
          "3pl": "-"
        },
        "gloss": {
          "raw_gloss": "",
          "preverb": ""
        },
        "examples": []
      },
      "imperative": {
        "forms": {
          "1sg": "-",
          "2sg": "გქონდეს",
          "3sg": "-",
          "1pl": "-",
          "2pl": "გქონდეთ",
          "3pl": "-"
        },
        "gloss": {
          "raw_gloss": "",
          "preverb": ""
        },
        "examples": []
      }
    },
    "29": {
      "present": {
        "forms": {
          "1sg": "ვარ",
          "2sg": "ხარ",
          "3sg": "არის",
          "1pl": "ვართ",
          "2pl": "ხართ",
          "3pl": "არიან"
        },
        "gloss": {
          "raw_gloss": "V MedPass Pres <S> <S:Nom>",
          "preverb": ""
        },
        "examples": []
      },
      "imperfect": {
        "forms": {
          "1sg": "-",
          "2sg": "-",
          "3sg": "-",
          "1pl": "-",
          "2pl": "-",
          "3pl": "-"
        },
        "gloss": {
          "raw_gloss": "",
          "preverb": ""
        },
        "examples": []
      },
      "future": {
        "forms": {
          "1sg": "ვიქნები",
          "2sg": "იქნები",
          "3sg": "იქნება",
          "1pl": "ვიქნებით",
          "2pl": "იქნებით",
          "3pl": "იქნებიან"
        },
        "gloss": {
          "raw_gloss": "V MedPass Fut <S> <S:Nom>",
          "preverb": ""
        },
        "examples": []
      },
      "aorist": {
        "forms": {
          "1sg": "ვიყავი",
          "2sg": "იყავი",
          "3sg": "იყო",
          "1pl": "ვიყავით",
          "2pl": "იყავით",
          "3pl": "იყვნენ"
        },
        "gloss": {
          "raw_gloss": "V MedPass Aor <S> <S:Nom>",
          "preverb": ""
        },
        "examples": []
      },
      "optative": {
        "forms": {
          "1sg": "ვიყო",
          "2sg": "იყო",
          "3sg": "იყოს",
          "1pl": "ვიყოთ",
          "2pl": "იყოთ",
          "3pl": "იყვნენ"
        },
        "gloss": {
          "raw_gloss": "V MedPass Opt <S> <S:Nom>",
          "preverb": ""
        },
        "examples": []
      },
      "imperative": {
        "forms": {
          "1sg": "-",
          "2sg": "იყავი",
          "3sg": "-",
          "1pl": "-",
          "2pl": "იყავით",
          "3pl": "-"
        },
        "gloss": {
          "raw_gloss": "V MedPass Impv <S> <S:Nom>",
          "preverb": ""
        },
        "examples": []
      }
    },
    "30": {
      "present": {
        "forms": {
          "1sg": "მინდა",
          "2sg": "გინდა",
          "3sg": "უნდა",
          "1pl": "გვინდა",
          "2pl": "გინდათ",
          "3pl": "უნდათ"
        },
        "gloss": {
          "raw_gloss": "V MedPass Inv Pres OV <S-DO> <S:Dat> <DO:Nom>",
          "preverb": ""
        },
        "examples": []
      },
      "imperfect": {
        "forms": {
          "1sg": "მინდოდა",
          "2sg": "გინდოდა",
          "3sg": "უნდოდა",
          "1pl": "გვინდოდა",
          "2pl": "გინდოდათ",
          "3pl": "უნდოდათ"
        },
        "gloss": {
          "raw_gloss": "V MedPass Inv Impf OV <S-DO> <S:Dat> <DO:Nom>",
          "preverb": ""
        },
        "examples": []
      },
      "future": {
        "forms": {
          "1sg": "მენდომება",
          "2sg": "გენდომება",
          "3sg": "ენდომება",
          "1pl": "გვენდომება",
          "2pl": "გენდომებათ",
          "3pl": "ენდომებათ"
        },
        "gloss": {
          "raw_gloss": "V MedPass Inv Fut OV <S-DO> <S:Dat> <DO:Nom>",
          "preverb": ""
        },
        "examples": []
      },
      "aorist": {
        "forms": {
          "1sg": "-",
          "2sg": "-",
          "3sg": "-",
          "1pl": "-",
          "2pl": "-",
          "3pl": "-"
        },
        "gloss": {
          "raw_gloss": "",
          "preverb": ""
        },
        "examples": []
      },
      "optative": {
        "forms": {
          "1sg": "-",
          "2sg": "-",
          "3sg": "-",
          "1pl": "-",
          "2pl": "-",
          "3pl": "-"
        },
        "gloss": {
          "raw_gloss": "",
          "preverb": ""
        },
        "examples": []
      },
      "imperative": {
        "forms": {
          "1sg": "-",
          "2sg": "-",
          "3sg": "-",
          "1pl": "-",
          "2pl": "-",
          "3pl": "-"
        },
        "gloss": {
          "raw_gloss": "",
          "preverb": ""
        },
        "examples": []
      }
    },
    "31": {
      "present": {
        "forms": {
          "1sg": "ვწერ",
          "2sg": "წერ",
          "3sg": "წერს",
          "1pl": "ვწერთ",
          "2pl": "წერთ",
          "3pl": "წერენ"
        },
        "gloss": {
          "raw_gloss": "V Act Pres <S-DO> <S:Nom> <DO:Dat>",
          "preverb": ""
        },
        "examples": []
      },
      "imperfect": {
        "forms": {
          "1sg": "ვწერდი",
          "2sg": "წერდი",
          "3sg": "წერდა",
          "1pl": "ვწერდით",
          "2pl": "წერდით",
          "3pl": "წერდნენ"
        },
        "gloss": {
          "raw_gloss": "V Act Impf <S-DO> <S:Nom> <DO:Dat>",
          "preverb": ""
        },
        "examples": []
      },
      "future": {
        "forms": {
          "1sg": "დავწერ",
          "2sg": "დაწერ",
          "3sg": "დაწერს",
          "1pl": "დავწერთ",
          "2pl": "დაწერთ",
          "3pl": "დაწერენ"
        },
        "gloss": {
          "raw_gloss": "V Act Fut Pv <S-DO> <S:Nom> <DO:Dat>",
          "preverb": "და-"
        },
        "examples": []
      },
      "aorist": {
        "forms": {
          "1sg": "დავწერე",
          "2sg": "დაწერე",
          "3sg": "დაწერა",
          "1pl": "დავწერეთ",
          "2pl": "დაწერეთ",
          "3pl": "დაწერეს"
        },
        "gloss": {
          "raw_gloss": "V Act Aor Pv <S-DO> <S:Erg> <DO:Nom>",
          "preverb": "და-"
        },
        "examples": []
      },
      "optative": {
        "forms": {
          "1sg": "დავწერო",
          "2sg": "დაწერო",
          "3sg": "დაწეროს",
          "1pl": "დავწეროთ",
          "2pl": "დაწეროთ",
          "3pl": "დაწერონ"
        },
        "gloss": {
          "raw_gloss": "V Act Opt Pv <S-DO> <S:Erg> <DO:Nom>",
          "preverb": "და-"
        },
        "examples": []
      },
      "imperative": {
        "forms": {
          "1sg": "-",
          "2sg": "დაწერე",
          "3sg": "-",
          "1pl": "-",
          "2pl": "დაწერეთ",
          "3pl": "-"
        },
        "gloss": {
          "raw_gloss": "V Act Impv Pv <S-DO> <S:Erg> <DO:Nom>",
          "preverb": "და-"
        },
        "examples": []
      }
    },
    "32": {
      "present": {
        "forms": {
          "1sg": "ვპასუხობ",
          "2sg": "პასუხობ",
          "3sg": "პასუხობს",
          "1pl": "ვპასუხობთ",
          "2pl": "პასუხობთ",
          "3pl": "პასუხობენ"
        },
        "gloss": {
          "raw_gloss": "V MedAct Pres <S-IO> <S:Nom> <IO:Dat>",
          "preverb": ""
        },
        "examples": []
      },
      "imperfect": {
        "forms": {
          "1sg": "ვპასუხობდი",
          "2sg": "პასუხობდი",
          "3sg": "პასუხობდა",
          "1pl": "ვპასუხობდით",
          "2pl": "პასუხობდით",
          "3pl": "პასუხობდნენ"
        },
        "gloss": {
          "raw_gloss": "V MedAct Impf <S-IO> <S:Nom> <IO:Dat>",
          "preverb": ""
        },
        "examples": []
      },
      "future": {
        "forms": {
          "1sg": "ვუპასუხებ",
          "2sg": "უპასუხებ",
          "3sg": "უპასუხებს",
          "1pl": "ვუპასუხებთ",
          "2pl": "უპასუხებთ",
          "3pl": "უპასუხებენ"
        },
        "gloss": {
          "raw_gloss": "V MedAct Fut <S-IO> <S:Nom> <IO:Dat>",
          "preverb": ""
        },
        "examples": []
      },
      "aorist": {
        "forms": {
          "1sg": "ვუპასუხე",
          "2sg": "უპასუხე",
          "3sg": "უპასუხა",
          "1pl": "ვუპასუხეთ",
          "2pl": "უპასუხეთ",
          "3pl": "უპასუხეს"
        },
        "gloss": {
          "raw_gloss": "V MedAct Aor <S-IO> <S:Erg> <IO:Dat>",
          "preverb": ""
        },
        "examples": []
      },
      "optative": {
        "forms": {
          "1sg": "ვუპასუხო",
          "2sg": "უპასუხო",
          "3sg": "უპასუხოს",
          "1pl": "ვუპასუხოთ",
          "2pl": "უპასუხოთ",
          "3pl": "უპასუხონ"
        },
        "gloss": {
          "raw_gloss": "V MedAct Opt <S-IO> <S:Erg> <IO:Dat>",
          "preverb": ""
        },
        "examples": []
      },
      "imperative": {
        "forms": {
          "1sg": "-",
          "2sg": "უპასუხე",
          "3sg": "-",
          "1pl": "-",
          "2pl": "უპასუხეთ",
          "3pl": "-"
        },
        "gloss": {
          "raw_gloss": "V MedAct Impv <S-IO> <S:Erg> <IO:Dat>",
          "preverb": ""
        },
        "examples": []
      }
    },
    "33": {
      "present": {
        "forms": {
          "1sg": "ვმოგზაურობ",
          "2sg": "მოგზაურობ",
          "3sg": "მოგზაურობს",
          "1pl": "ვმოგზაურობთ",
          "2pl": "მოგზაურობთ",
          "3pl": "მოგზაურობენ"
        },
        "gloss": {
          "raw_gloss": "V MedAct Pres <S> <S:Nom>",
          "preverb": ""
        },
        "examples": []
      },
      "imperfect": {
        "forms": {
          "1sg": "ვმოგზაურობდი",
          "2sg": "მოგზაურობდი",
          "3sg": "მოგზაურობდა",
          "1pl": "ვმოგზაურობდით",
          "2pl": "მოგზაურობდით",
          "3pl": "მოგზაურობდნენ"
        },
        "gloss": {
          "raw_gloss": "V MedAct Impf <S> <S:Nom>",
          "preverb": ""
        },
        "examples": []
      },
      "future": {
        "forms": {
          "1sg": "ვიმოგზაურებ",
          "2sg": "იმოგზაურებ",
          "3sg": "იმოგზაურებს",
          "1pl": "ვიმოგზაურებთ",
          "2pl": "იმოგზაურებთ",
          "3pl": "იმოგზაურებენ"
        },
        "gloss": {
          "raw_gloss": "V MedAct Fut <S> <S:Nom>",
          "preverb": ""
        },
        "examples": []
      },
      "aorist": {
        "forms": {
          "1sg": "ვიმოგზაურე",
          "2sg": "იმოგზაურე",
          "3sg": "იმოგზაურა",
          "1pl": "ვიმოგზაურეთ",
          "2pl": "იმოგზაურეთ",
          "3pl": "იმოგზაურეს"
        },
        "gloss": {
          "raw_gloss": "V MedAct Aor <S> <S:Erg>",
          "preverb": ""
        },
        "examples": []
      },
      "optative": {
        "forms": {
          "1sg": "ვიმოგზაურო",
          "2sg": "იმოგზაურო",
          "3sg": "იმოგზაუროს",
          "1pl": "ვიმოგზაუროთ",
          "2pl": "იმოგზაუროთ",
          "3pl": "იმოგზაურონ"
        },
        "gloss": {
          "raw_gloss": "V MedAct Opt <S> <S:Erg>",
          "preverb": ""
        },
        "examples": []
      },
      "imperative": {
        "forms": {
          "1sg": "-",
          "2sg": "იმოგზაურე",
          "3sg": "-",
          "1pl": "-",
          "2pl": "იმოგზაურეთ",
          "3pl": "-"
        },
        "gloss": {
          "raw_gloss": "V MedAct Impv <S> <S:Erg>",
          "preverb": ""
        },
        "examples": []
      }
    },
    "34": {
      "present": {
        "forms": {
          "1sg": "მჭირდება",
          "2sg": "გჭირდება",
          "3sg": "სჭირდება",
          "1pl": "გვჭირდება",
          "2pl": "გჭირდებათ",
          "3pl": "სჭირდებათ"
        },
        "gloss": {
          "raw_gloss": "V Pass Inv Pres <S-DO> <S:Dat> <DO:Nom>",
          "preverb": ""
        },
        "examples": []
      },
      "imperfect": {
        "forms": {
          "1sg": "მჭირდებოდა",
          "2sg": "გჭირდებოდა",
          "3sg": "სჭირდებოდა",
          "1pl": "გვჭირდებოდა",
          "2pl": "გჭირდებოდათ",
          "3pl": "სჭირდებოდათ"
        },
        "gloss": {
          "raw_gloss": "V Pass Inv Impf <S-DO> <S:Dat> <DO:Nom>",
          "preverb": ""
        },
        "examples": []
      },
      "future": {
        "forms": {
          "1sg": "დამჭირდება",
          "2sg": "დაგჭირდება",
          "3sg": "დასჭირდება",
          "1pl": "დაგვჭირდება",
          "2pl": "დაგჭირდებათ",
          "3pl": "დასჭირდებათ"
        },
        "gloss": {
          "raw_gloss": "V Pass Inv Fut Pv <S-DO> <S:Dat> <DO:Nom>",
          "preverb": "და-"
        },
        "examples": []
      },
      "aorist": {
        "forms": {
          "1sg": "დამჭირდა",
          "2sg": "დაგჭირდა",
          "3sg": "დასჭირდა",
          "1pl": "დაგვჭირდა",
          "2pl": "დაგჭირდათ",
          "3pl": "დასჭირდათ"
        },
        "gloss": {
          "raw_gloss": "V Pass Inv Aor Pv <S-DO> <S:Dat> <DO:Nom>",
          "preverb": "და-"
        },
        "examples": []
      },
      "optative": {
        "forms": {
          "1sg": "დამჭირდეს",
          "2sg": "დაგჭირდეს",
          "3sg": "დასჭირდეს",
          "1pl": "დაგვჭირდეს",
          "2pl": "დაგჭირდეთ",
          "3pl": "დასჭირდეთ"
        },
        "gloss": {
          "raw_gloss": "V Pass Inv Opt Pv <S-DO> <S:Dat> <DO:Nom>",
          "preverb": "და-"
        },
        "examples": []
      },
      "imperative": {
        "forms": {
          "1sg": "-",
          "2sg": "დაგჭირდეს",
          "3sg": "-",
          "1pl": "-",
          "2pl": "დაგჭირდეთ",
          "3pl": "-"
        },
        "gloss": {
          "raw_gloss": "V Pass Inv Impv Pv <S-DO> <S:Dat> <DO:Nom>",
          "preverb": "და-"
        },
        "examples": []
      }
    },
    "35": {
      "present": {
        "forms": {
          "1sg": "ვყიდი",
          "2sg": "ყიდი",
          "3sg": "ყიდის",
          "1pl": "ვყიდით",
          "2pl": "ყიდით",
          "3pl": "ყიდიან"
        },
        "gloss": {
          "raw_gloss": "V Act Pres <S-DO> <S:Nom> <DO:Dat>",
          "preverb": ""
        },
        "examples": []
      },
      "imperfect": {
        "forms": {
          "1sg": "ვყიდდი",
          "2sg": "ყიდდი",
          "3sg": "ყიდდა",
          "1pl": "ვყიდდით",
          "2pl": "ყიდდით",
          "3pl": "ყიდდნენ"
        },
        "gloss": {
          "raw_gloss": "V Act Impf <S-DO> <S:Nom> <DO:Dat>",
          "preverb": ""
        },
        "examples": []
      },
      "future": {
        "forms": {
          "1sg": "გავყიდი",
          "2sg": "გაყიდი",
          "3sg": "გაყიდის",
          "1pl": "გავყიდით",
          "2pl": "გაყიდით",
          "3pl": "გაყიდიან"
        },
        "gloss": {
          "raw_gloss": "V Act Fut Pv <S-DO> <S:Nom> <DO:Dat>",
          "preverb": "გა-"
        },
        "examples": []
      },
      "aorist": {
        "forms": {
          "1sg": "გავყიდე",
          "2sg": "გაყიდე",
          "3sg": "გაყიდა",
          "1pl": "გავყიდეთ",
          "2pl": "გაყიდეთ",
          "3pl": "გაყიდეს"
        },
        "gloss": {
          "raw_gloss": "V Act Aor Pv <S-DO> <S:Erg> <DO:Nom>",
          "preverb": "გა-"
        },
        "examples": []
      },
      "optative": {
        "forms": {
          "1sg": "გავყიდო",
          "2sg": "გაყიდო",
          "3sg": "გაყიდოს",
          "1pl": "გავყიდოთ",
          "2pl": "გაყიდოთ",
          "3pl": "გაყიდონ"
        },
        "gloss": {
          "raw_gloss": "V Act Opt Pv <S-DO> <S:Erg> <DO:Nom>",
          "preverb": "გა-"
        },
        "examples": []
      },
      "imperative": {
        "forms": {
          "1sg": "-",
          "2sg": "გაყიდე",
          "3sg": "-",
          "1pl": "-",
          "2pl": "გაყიდეთ",
          "3pl": "-"
        },
        "gloss": {
          "raw_gloss": "V Act Impv Pv <S-DO> <S:Erg> <DO:Nom>",
          "preverb": "გა-"
        },
        "examples": []
      }
    },
    "36": {
      "present": {
        "forms": {
          "1sg": "ვრეკავ",
          "2sg": "რეკავ",
          "3sg": "რეკავს",
          "1pl": "ვრეკავთ",
          "2pl": "რეკავთ",
          "3pl": "რეკავენ"
        },
        "gloss": {
          "raw_gloss": "V Act Pres <S-DO> <S:Nom> <DO:Dat>",
          "preverb": ""
        },
        "examples": []
      },
      "imperfect": {
        "forms": {
          "1sg": "ვრეკავდი",
          "2sg": "რეკავდი",
          "3sg": "რეკავდა",
          "1pl": "ვრეკავდით",
          "2pl": "რეკავდით",
          "3pl": "რეკავდნენ"
        },
        "gloss": {
          "raw_gloss": "V Act Impf <S-DO> <S:Nom> <DO:Dat>",
          "preverb": ""
        },
        "examples": []
      },
      "future": {
        "forms": {
          "1sg": "დავრეკავ",
          "2sg": "დარეკავ",
          "3sg": "დარეკავს",
          "1pl": "დავრეკავთ",
          "2pl": "დარეკავთ",
          "3pl": "დარეკავენ"
        },
        "gloss": {
          "raw_gloss": "V Act Fut Pv <S-DO> <S:Nom> <DO:Dat>",
          "preverb": "და-"
        },
        "examples": []
      },
      "aorist": {
        "forms": {
          "1sg": "დავრეკე",
          "2sg": "დარეკე",
          "3sg": "დარეკა",
          "1pl": "დავრეკეთ",
          "2pl": "დარეკეთ",
          "3pl": "დარეკეს"
        },
        "gloss": {
          "raw_gloss": "V Act Aor Pv <S-DO> <S:Erg> <DO:Nom>",
          "preverb": "და-"
        },
        "examples": []
      },
      "optative": {
        "forms": {
          "1sg": "დავრეკო",
          "2sg": "დარეკო",
          "3sg": "დარეკოს",
          "1pl": "დავრეკოთ",
          "2pl": "დარეკოთ",
          "3pl": "დარეკონ"
        },
        "gloss": {
          "raw_gloss": "V Act Opt Pv <S-DO> <S:Erg> <DO:Nom>",
          "preverb": "და-"
        },
        "examples": []
      },
      "imperative": {
        "forms": {
          "1sg": "-",
          "2sg": "დარეკე",
          "3sg": "-",
          "1pl": "-",
          "2pl": "დარეკეთ",
          "3pl": "-"
        },
        "gloss": {
          "raw_gloss": "V Act Impv Pv <S-DO> <S:Erg> <DO:Nom>",
          "preverb": "და-"
        },
        "examples": []
      }
    },
    "37": {
      "present": {
        "forms": {
          "1sg": "ვიცი",
          "2sg": "იცი",
          "3sg": "იცის",
          "1pl": "ვიცით",
          "2pl": "იცით",
          "3pl": "იციან"
        },
        "gloss": {
          "raw_gloss": "V MedPass Pres <S-DO> <S:Erg> <DO:Nom>",
          "preverb": ""
        },
        "examples": []
      },
      "imperfect": {
        "forms": {
          "1sg": "ვიცოდი",
          "2sg": "იცოდი",
          "3sg": "იცოდა",
          "1pl": "ვიცოდით",
          "2pl": "იცოდით",
          "3pl": "იცოდნენ"
        },
        "gloss": {
          "raw_gloss": "V MedPass Impf <S-DO> <S:Erg> <DO:Nom>",
          "preverb": ""
        },
        "examples": []
      },
      "future": {
        "forms": {
          "1sg": "მეცოდინება",
          "2sg": "გეცოდინება",
          "3sg": "ეცოდინება",
          "1pl": "გვეცოდინება",
          "2pl": "გეცოდინებათ",
          "3pl": "ეცოდინებათ"
        },
        "gloss": {
          "raw_gloss": "V MedPass Inv Fut <S-DO> <S:Dat> <DO:Nom>",
          "preverb": ""
        },
        "examples": []
      },
      "aorist": {
        "forms": {
          "1sg": "-",
          "2sg": "-",
          "3sg": "-",
          "1pl": "-",
          "2pl": "-",
          "3pl": "-"
        },
        "gloss": {
          "raw_gloss": "",
          "preverb": ""
        },
        "examples": []
      },
      "optative": {
        "forms": {
          "1sg": "-",
          "2sg": "-",
          "3sg": "-",
          "1pl": "-",
          "2pl": "-",
          "3pl": "-"
        },
        "gloss": {
          "raw_gloss": "",
          "preverb": ""
        },
        "examples": []
      },
      "imperative": {
        "forms": {
          "1sg": "-",
          "2sg": "-",
          "3sg": "-",
          "1pl": "-",
          "2pl": "-",
          "3pl": "-"
        },
        "gloss": {
          "raw_gloss": "",
          "preverb": ""
        },
        "examples": []
      }
    },
    "38": {
      "present": {
        "forms": {
          "1sg": "ვიცნობ",
          "2sg": "იცნობ",
          "3sg": "იცნობს",
          "1pl": "ვიცნობთ",
          "2pl": "იცნობთ",
          "3pl": "იცნობენ"
        },
        "gloss": {
          "raw_gloss": "V Act Pres SV <S-DO> <S:Nom> <DO:Dat>",
          "preverb": ""
        },
        "examples": []
      },
      "imperfect": {
        "forms": {
          "1sg": "ვიცნობდი",
          "2sg": "იცნობდი",
          "3sg": "იცნობდა",
          "1pl": "ვიცნობდით",
          "2pl": "იცნობდით",
          "3pl": "იცნობდნენ"
        },
        "gloss": {
          "raw_gloss": "V Act Impf SV <S-DO> <S:Nom> <DO:Dat>",
          "preverb": ""
        },
        "examples": []
      },
      "future": {
        "forms": {
          "1sg": "გავიცნობ",
          "2sg": "გაიცნობ",
          "3sg": "გაიცნობს",
          "1pl": "გავიცნობთ",
          "2pl": "გაიცნობთ",
          "3pl": "გაიცნობენ"
        },
        "gloss": {
          "raw_gloss": "V Act Fut Pv SV <S-DO> <S:Nom> <DO:Dat>",
          "preverb": "გა-"
        },
        "examples": []
      },
      "aorist": {
        "forms": {
          "1sg": "გავიცანი",
          "2sg": "გაიცანი",
          "3sg": "გაიცნო",
          "1pl": "გავიცანით",
          "2pl": "გაიცანით",
          "3pl": "გაიცნეს"
        },
        "gloss": {
          "raw_gloss": "V Act Aor Pv SV <S-DO> <S:Erg> <DO:Nom>",
          "preverb": "გა-"
        },
        "examples": []
      },
      "optative": {
        "forms": {
          "1sg": "გავიცნო",
          "2sg": "გაიცნო",
          "3sg": "გაიცნოს",
          "1pl": "გავიცნოთ",
          "2pl": "გაიცნოთ",
          "3pl": "გაიცნონ"
        },
        "gloss": {
          "raw_gloss": "V Act Opt Pv SV <S-DO> <S:Erg> <DO:Nom>",
          "preverb": "გა-"
        },
        "examples": []
      },
      "imperative": {
        "forms": {
          "1sg": "-",
          "2sg": "გაიცანი",
          "3sg": "-",
          "1pl": "-",
          "2pl": "გაიცანით",
          "3pl": "-"
        },
        "gloss": {
          "raw_gloss": "V Act Impv SV <S-DO> <S:Erg> <DO:Nom>",
          "preverb": "გა-"
        },
        "examples": []
      }
    },
    "39": {
      "present": {
        "forms": {
          "1sg": "ვგრძნობ",
          "2sg": "გრძნობ",
          "3sg": "გრძნობს",
          "1pl": "ვგრძნობთ",
          "2pl": "გრძნობთ",
          "3pl": "გრძნობენ"
        },
        "gloss": {
          "raw_gloss": "V MedAct Pres <S-DO> <S:Nom> <DO:Dat>",
          "preverb": ""
        },
        "examples": []
      },
      "imperfect": {
        "forms": {
          "1sg": "ვგრძნობდი",
          "2sg": "გრძნობდი",
          "3sg": "გრძნობდა",
          "1pl": "ვგრძნობდით",
          "2pl": "გრძნობდით",
          "3pl": "გრძნობდნენ"
        },
        "gloss": {
          "raw_gloss": "V MedAct Impf <S-DO> <S:Nom> <DO:Dat>",
          "preverb": ""
        },
        "examples": []
      },
      "future": {
        "forms": {
          "1sg": "ვიგრძნობ",
          "2sg": "იგრძნობ",
          "3sg": "იგრძნობს",
          "1pl": "ვიგრძნობთ",
          "2pl": "იგრძნობთ",
          "3pl": "იგრძნობენ"
        },
        "gloss": {
          "raw_gloss": "V MedAct Fut <S-DO> <S:Nom> <DO:Dat>",
          "preverb": ""
        },
        "examples": []
      },
      "aorist": {
        "forms": {
          "1sg": "ვიგრძენი",
          "2sg": "იგრძენი",
          "3sg": "იგრძნო",
          "1pl": "ვიგრძენით",
          "2pl": "იგრძენით",
          "3pl": "იგრძნეს"
        },
        "gloss": {
          "raw_gloss": "V MedAct Aor <S-DO> <S:Erg> <DO:Nom>",
          "preverb": ""
        },
        "examples": []
      },
      "optative": {
        "forms": {
          "1sg": "ვიგრძნო",
          "2sg": "იგრძნო",
          "3sg": "იგრძნოს",
          "1pl": "ვივგრძნოთ",
          "2pl": "იგრძნოთ",
          "3pl": "იგრძნონ"
        },
        "gloss": {
          "raw_gloss": "V MedAct Opt <S-DO> <S:Erg> <DO:Nom>",
          "preverb": ""
        },
        "examples": []
      },
      "imperative": {
        "forms": {
          "1sg": "-",
          "2sg": "იგრძენი",
          "3sg": "-",
          "1pl": "-",
          "2pl": "იგრძენით",
          "3pl": "-"
        },
        "gloss": {
          "raw_gloss": "V MedAct Impv <S-DO> <S:Erg> <DO:Nom>",
          "preverb": ""
        },
        "examples": []
      }
    },
    "40": {
      "present": {
        "forms": {
          "1sg": "ვფიქრობ",
          "2sg": "ფიქრობ",
          "3sg": "ფიქრობს",
          "1pl": "ვფიქრობთ",
          "2pl": "ფიქრობთ",
          "3pl": "ფიქრობენ"
        },
        "gloss": {
          "raw_gloss": "V MedAct Pres <S-DO> <S:Nom> <DO:Dat>",
          "preverb": ""
        },
        "examples": []
      },
      "imperfect": {
        "forms": {
          "1sg": "ვფიქრობდი",
          "2sg": "ფიქრობდი",
          "3sg": "ფიქრობდა",
          "1pl": "ვფიქრობდით",
          "2pl": "ფიქრობდით",
          "3pl": "ფიქრობდნენ"
        },
        "gloss": {
          "raw_gloss": "V MedAct Impf <S-DO> <S:Nom> <DO:Dat>",
          "preverb": ""
        },
        "examples": []
      },
      "future": {
        "forms": {
          "1sg": "ვიფიქრებ",
          "2sg": "იფიქრებ",
          "3sg": "იფიქრებს",
          "1pl": "ვიფიქრებთ",
          "2pl": "იფიქრებთ",
          "3pl": "იფიქრებენ"
        },
        "gloss": {
          "raw_gloss": "V MedAct Fut <S-DO> <S:Nom> <DO:Dat>",
          "preverb": ""
        },
        "examples": []
      },
      "aorist": {
        "forms": {
          "1sg": "ვიფიქრე",
          "2sg": "იფიქრე",
          "3sg": "იფიქრა",
          "1pl": "ვიფიქრეთ",
          "2pl": "იფიქრეთ",
          "3pl": "იფიქრეს"
        },
        "gloss": {
          "raw_gloss": "V MedAct Aor <S-DO> <S:Erg> <DO:Nom>",
          "preverb": ""
        },
        "examples": []
      },
      "optative": {
        "forms": {
          "1sg": "ვიფიქრო",
          "2sg": "იფიქრო",
          "3sg": "იფიქროს",
          "1pl": "ვიფიქროთ",
          "2pl": "იფიქროთ",
          "3pl": "იფიქრონ"
        },
        "gloss": {
          "raw_gloss": "V MedAct Opt <S-DO> <S:Erg> <DO:Nom>",
          "preverb": ""
        },
        "examples": []
      },
      "imperative": {
        "forms": {
          "1sg": "-",
          "2sg": "იფიქრე",
          "3sg": "-",
          "1pl": "-",
          "2pl": "იფიქრეთ",
          "3pl": "-"
        },
        "gloss": {
          "raw_gloss": "V MedAct Impv <S-DO> <S:Erg> <DO:Nom>",
          "preverb": ""
        },
        "examples": []
      }
    },
    "41": {
      "present": {
        "forms": {
          "1sg": "ვჯდები",
          "2sg": "ჯდები",
          "3sg": "ჯდება",
          "1pl": "ვსხდებით",
          "2pl": "სხდებით",
          "3pl": "სხდებიან"
        },
        "gloss": {
          "raw_gloss": "V Pass Pres <S> <S:Nom>",
          "preverb": ""
        },
        "examples": []
      },
      "imperfect": {
        "forms": {
          "1sg": "ვჯდებოდი",
          "2sg": "ჯდებოდი",
          "3sg": "ჯდებოდა",
          "1pl": "ვსხდებოდით",
          "2pl": "სხდებოდით",
          "3pl": "სხდებოდნენ"
        },
        "gloss": {
          "raw_gloss": "V Pass Impf <S> <S:Nom>",
          "preverb": ""
        },
        "examples": []
      },
      "future": {
        "forms": {
          "1sg": "დავჯდები",
          "2sg": "დაჯდები",
          "3sg": "დაჯდება",
          "1pl": "დავსხდებით",
          "2pl": "დასხდებით",
          "3pl": "დასხდებიან"
        },
        "gloss": {
          "raw_gloss": "V Pass Fut <S> <S:Nom>",
          "preverb": "და-"
        },
        "examples": []
      },
      "aorist": {
        "forms": {
          "1sg": "დავჯექი",
          "2sg": "დაჯექი",
          "3sg": "დაჯდა",
          "1pl": "დავსხედით",
          "2pl": "დასხედით",
          "3pl": "დასხდნენ"
        },
        "gloss": {
          "raw_gloss": "V Pass Aor <S> <S:Erg>",
          "preverb": "და-"
        },
        "examples": []
      },
      "optative": {
        "forms": {
          "1sg": "დავჯდე",
          "2sg": "დაჯდე",
          "3sg": "დაჯდეს",
          "1pl": "დავსხდეთ",
          "2pl": "დასხდეთ",
          "3pl": "დასხდნენ"
        },
        "gloss": {
          "raw_gloss": "V Pass Opt <S> <S:Erg>",
          "preverb": "და-"
        },
        "examples": []
      },
      "imperative": {
        "forms": {
          "1sg": "-",
          "2sg": "დაჯექი",
          "3sg": "-",
          "1pl": "-",
          "2pl": "დასხედით",
          "3pl": "-"
        },
        "gloss": {
          "raw_gloss": "V Pass Impv <S> <S:Erg>",
          "preverb": "და-"
        },
        "examples": []
      }
    },
    "42": {
      "present": {
        "forms": {
          "1sg": "ვიღვიძებ",
          "2sg": "იღვიძებ",
          "3sg": "იღვიძებს",
          "1pl": "ვიღვიძებთ",
          "2pl": "იღვიძებთ",
          "3pl": "იღვიძებენ"
        },
        "gloss": {
          "raw_gloss": "V Act Pres SV <S-DO> <S:Nom> <DO:Dat>",
          "preverb": ""
        },
        "examples": []
      },
      "imperfect": {
        "forms": {
          "1sg": "ვიღვიძებდი",
          "2sg": "იღვიძებდი",
          "3sg": "იღვიძებდა",
          "1pl": "ვიღვიძებდით",
          "2pl": "იღვიძებდით",
          "3pl": "იღვიძებდნენ"
        },
        "gloss": {
          "raw_gloss": "V Act Impf SV <S-DO> <S:Nom> <DO:Dat>",
          "preverb": ""
        },
        "examples": []
      },
      "future": {
        "forms": {
          "1sg": "გავიღვიძებ",
          "2sg": "გაიღვიძებ",
          "3sg": "გაიღვიძებს",
          "1pl": "გავიღვიძებთ",
          "2pl": "გაიღვიძებთ",
          "3pl": "გაიღვიძებენ"
        },
        "gloss": {
          "raw_gloss": "V Act Fut Pv SV <S-DO> <S:Nom> <DO:Dat>",
          "preverb": "გა-"
        },
        "examples": []
      },
      "aorist": {
        "forms": {
          "1sg": "გავიღვიძე",
          "2sg": "გაიღვიძე",
          "3sg": "გაიღვიძა",
          "1pl": "გავიღვიძეთ",
          "2pl": "გაიღვიძეთ",
          "3pl": "გაიღვიძეს"
        },
        "gloss": {
          "raw_gloss": "V Act Aor Pv SV <S-DO> <S:Erg> <DO:Nom>",
          "preverb": "გა-"
        },
        "examples": []
      },
      "optative": {
        "forms": {
          "1sg": "გავიღვიძო",
          "2sg": "გაიღვიძო",
          "3sg": "გაიღვიძოს",
          "1pl": "გავიღვიძოთ",
          "2pl": "გაიღვიძოთ",
          "3pl": "გაიღვიძონ"
        },
        "gloss": {
          "raw_gloss": "V Act Opt Pv SV <S-DO> <S:Erg> <DO:Nom>",
          "preverb": "გა-"
        },
        "examples": []
      },
      "imperative": {
        "forms": {
          "1sg": "-",
          "2sg": "გაიღვიძე",
          "3sg": "-",
          "1pl": "-",
          "2pl": "გაიღვიძეთ",
          "3pl": "-"
        },
        "gloss": {
          "raw_gloss": "V Act Impv SV <S-DO> <S:Erg> <DO:Nom>",
          "preverb": "გა-"
        },
        "examples": []
      }
    },
    "43": {
      "present": {
        "forms": {
          "1sg": "შემიძლია",
          "2sg": "შეგიძლია",
          "3sg": "შეუძლია",
          "1pl": "შგვიძლია",
          "2pl": "შეგიძლიათ",
          "3pl": "შეუძლიათ"
        },
        "gloss": {
          "raw_gloss": "V MedPass Inv Pres Pv OV <S-DO> <S:Dat> <DO:Nom>",
          "preverb": "შე-"
        },
        "examples": []
      },
      "imperfect": {
        "forms": {
          "1sg": "-",
          "2sg": "-",
          "3sg": "-",
          "1pl": "-",
          "2pl": "-",
          "3pl": "-"
        },
        "gloss": {
          "raw_gloss": "",
          "preverb": ""
        },
        "examples": []
      },
      "future": {
        "forms": {
          "1sg": "შემეძლება",
          "2sg": "შეგეძლება",
          "3sg": "შეეძლება",
          "1pl": "შეგვეძლება",
          "2pl": "შეგეძლებათ",
          "3pl": "შეეძლებათ"
        },
        "gloss": {
          "raw_gloss": "V MedPass Inv Fut Pv <S-DO> <S:Dat> <DO:Nom>",
          "preverb": "შე-"
        },
        "examples": []
      },
      "aorist": {
        "forms": {
          "1sg": "შემეძლო",
          "2sg": "შეგეძლო",
          "3sg": "შეეძლო",
          "1pl": "შეგვეძლო",
          "2pl": "შეგეძლოთ",
          "3pl": "შეეძლოთ"
        },
        "gloss": {
          "raw_gloss": "V MedPass Inv Aor Pv <S-DO> <S:Dat> <DO:Nom>",
          "preverb": "შე-"
        },
        "examples": []
      },
      "optative": {
        "forms": {
          "1sg": "შემეძლოს",
          "2sg": "შეგეძლოს",
          "3sg": "შეეძლოს",
          "1pl": "შგვეძლოს",
          "2pl": "შეგეძლოთ",
          "3pl": "შეეძლოთ"
        },
        "gloss": {
          "raw_gloss": "V MedPass Inv Opt Pv <S-DO> <S:Dat> <DO:Nom>",
          "preverb": "შე-"
        },
        "examples": []
      },
      "imperative": {
        "forms": {
          "1sg": "-",
          "2sg": "-",
          "3sg": "-",
          "1pl": "-",
          "2pl": "-",
          "3pl": "-"
        },
        "gloss": {
          "raw_gloss": "",
          "preverb": ""
        },
        "examples": []
      }
    },
    "44": {
      "present": {
        "forms": {
          "1sg": "ვარსებობ",
          "2sg": "არსებობ",
          "3sg": "არსებობს",
          "1pl": "ვარსებობთ",
          "2pl": "არსებობთ",
          "3pl": "არსებობენ"
        },
        "gloss": {
          "raw_gloss": "V MedAct Pres <S> <S:Nom>",
          "preverb": ""
        },
        "examples": []
      },
      "imperfect": {
        "forms": {
          "1sg": "ვარსებობდი",
          "2sg": "არსებობდი",
          "3sg": "არსებობდა",
          "1pl": "ვარსებობდით",
          "2pl": "არსებობდით",
          "3pl": "არსებობდნენ"
        },
        "gloss": {
          "raw_gloss": "V MedAct Impf <S:Nom>",
          "preverb": ""
        },
        "examples": []
      },
      "future": {
        "forms": {
          "1sg": "ვიარსებებ",
          "2sg": "იარსებებ",
          "3sg": "იარსებებს",
          "1pl": "ვიარსებებთ",
          "2pl": "იარსებებთ",
          "3pl": "იარსებებენ"
        },
        "gloss": {
          "raw_gloss": "V MedAct Fut <S> <S:Nom>",
          "preverb": ""
        },
        "examples": []
      },
      "aorist": {
        "forms": {
          "1sg": "ვიარსებე",
          "2sg": "იარსებე",
          "3sg": "იარსება",
          "1pl": "ვიარსებეთ",
          "2pl": "იარსებეთ",
          "3pl": "იარსებეს"
        },
        "gloss": {
          "raw_gloss": "V MedAct Aor <S> <S:Erg>",
          "preverb": ""
        },
        "examples": []
      },
      "optative": {
        "forms": {
          "1sg": "ვიარსებო",
          "2sg": "იარსებო",
          "3sg": "იარსებოს",
          "1pl": "ვიარსებოთ",
          "2pl": "იარსებოთ",
          "3pl": "იარსებონ"
        },
        "gloss": {
          "raw_gloss": "V MedAct Opt <S> <S:Erg>",
          "preverb": ""
        },
        "examples": []
      },
      "imperative": {
        "forms": {
          "1sg": "-",
          "2sg": "იარსებე",
          "3sg": "-",
          "1pl": "-",
          "2pl": "იარსებეთ",
          "3pl": "-"
        },
        "gloss": {
          "raw_gloss": "V MedAct Impf <S:Nom>",
          "preverb": ""
        },
        "examples": []
      }
    },
    "45": {
      "present": {
        "forms": {
          "1sg": "მომწონს",
          "2sg": "მოგწონს",
          "3sg": "მოსწონს",
          "1pl": "მოგვწონს",
          "2pl": "მოგწონთ",
          "3pl": "მოსწონთ"
        },
        "gloss": {
          "raw_gloss": "V MedPass Inv Pres Pv <S-DO> <S:Dat> <DO:Nom>",
          "preverb": "მო-"
        },
        "examples": []
      },
      "imperfect": {
        "forms": {
          "1sg": "მომწონდა",
          "2sg": "მოგწონდა",
          "3sg": "მოსწონდა",
          "1pl": "მოგვწონდა",
          "2pl": "მოგწონდათ",
          "3pl": "მოსწონდათ"
        },
        "gloss": {
          "raw_gloss": "V MedPass Inv Impf Pv <S-DO> <S:Dat> <DO:Nom>",
          "preverb": "მო-"
        },
        "examples": []
      },
      "future": {
        "forms": {
          "1sg": "მომეწონება",
          "2sg": "მოგეწონება",
          "3sg": "მოეწონება",
          "1pl": "მოგვეწონება",
          "2pl": "მოგეწონებათ",
          "3pl": "მოეწონებათ"
        },
        "gloss": {
          "raw_gloss": "V MedAct Inv Fut Pv <S-DO> <S:Dat> <DO:Nom>",
          "preverb": "მო-"
        },
        "examples": []
      },
      "aorist": {
        "forms": {
          "1sg": "მომეწონა",
          "2sg": "მოგეწონა",
          "3sg": "მოეწონა",
          "1pl": "მოგვეწონა",
          "2pl": "მოგეწონათ",
          "3pl": "მოეწონათ"
        },
        "gloss": {
          "raw_gloss": "V MedPass Inv Aor Pv <S-DO> <S:Dat> <DO:Nom>",
          "preverb": "მო-"
        },
        "examples": []
      },
      "optative": {
        "forms": {
          "1sg": "მომეწონოს",
          "2sg": "მოგეწონოს",
          "3sg": "მოეწონოს",
          "1pl": "მოგვეწონოს",
          "2pl": "მოგეწონოთ",
          "3pl": "მოეწონოთ"
        },
        "gloss": {
          "raw_gloss": "V MedPass Inv Opt Pv <S-DO> <S:Dat> <DO:Nom>",
          "preverb": "მო-"
        },
        "examples": []
      },
      "imperative": {
        "forms": {
          "1sg": "-",
          "2sg": "მოგეწონოს",
          "3sg": "-",
          "1pl": "-",
          "2pl": "მოგეწონოთ",
          "3pl": "-"
        },
        "gloss": {
          "raw_gloss": "V MedPass Inv Impv <S-DO> <S:Dat> <DO:Nom>",
          "preverb": ""
        },
        "examples": []
      }
    },
    "46": {
      "present": {
        "forms": {
          "1sg": "ვლაპარაკობ",
          "2sg": "ლაპარაკობ",
          "3sg": "ლაპარაკობს",
          "1pl": "ვლაპარაკობთ",
          "2pl": "ლაპარაკობთ",
          "3pl": "ლაპარაკობენ"
        },
        "gloss": {
          "raw_gloss": "V MedAct Pres <S> <S:Nom>",
          "preverb": ""
        },
        "examples": []
      },
      "imperfect": {
        "forms": {
          "1sg": "ვლაპარაკობდი",
          "2sg": "ლაპარაკობდი",
          "3sg": "ლაპარაკობდა",
          "1pl": "ვლაპარაკობდით",
          "2pl": "ლაპარაკობდით",
          "3pl": "ლაპარაკობდნენ"
        },
        "gloss": {
          "raw_gloss": "V MedAct Impf <S:Nom>",
          "preverb": ""
        },
        "examples": []
      },
      "future": {
        "forms": {
          "1sg": "ვილაპარაკებ",
          "2sg": "ილაპარაკებ",
          "3sg": "ილაპარაკებს",
          "1pl": "ვილაპარაკებთ",
          "2pl": "ილაპარაკებთ",
          "3pl": "ილაპარაკებენ"
        },
        "gloss": {
          "raw_gloss": "V MedAct Fut <S> <S:Nom>",
          "preverb": ""
        },
        "examples": []
      },
      "aorist": {
        "forms": {
          "1sg": "ვილაპარაკე",
          "2sg": "ილაპარაკე",
          "3sg": "ილაპარაკა",
          "1pl": "ვილაპარაკეთ",
          "2pl": "ილაპარაკეთ",
          "3pl": "ილაპარაკეს"
        },
        "gloss": {
          "raw_gloss": "V MedAct Aor <S> <S:Erg>",
          "preverb": ""
        },
        "examples": []
      },
      "optative": {
        "forms": {
          "1sg": "ვილაპარაკო",
          "2sg": "ილაპარაკო",
          "3sg": "ილაპარაკოს",
          "1pl": "ვილაპარაკოთ",
          "2pl": "ილაპარაკოთ",
          "3pl": "ილაპარაკონ"
        },
        "gloss": {
          "raw_gloss": "V MedAct Opt <S> <S:Erg>",
          "preverb": ""
        },
        "examples": []
      },
      "imperative": {
        "forms": {
          "1sg": "-",
          "2sg": "ილაპარაკე",
          "3sg": "-",
          "1pl": "-",
          "2pl": "ილაპარაკეთ",
          "3pl": "-"
        },
        "gloss": {
          "raw_gloss": "V MedAct Impf <S:Erg>",
          "preverb": ""
        },
        "examples": []
      }
    },
    "47": {
      "present": {
        "forms": {
          "1sg": "ვისვენებ",
          "2sg": "ისვენებ",
          "3sg": "ისვენებს",
          "1pl": "ვისვენებთ",
          "2pl": "ისვენებთ",
          "3pl": "ისვენებენ"
        },
        "gloss": {
          "raw_gloss": "V Act Pres SV <S> <S:Nom>",
          "preverb": ""
        },
        "examples": []
      },
      "imperfect": {
        "forms": {
          "1sg": "ვისვენებდი",
          "2sg": "ისვენებდი",
          "3sg": "ისვენებდა",
          "1pl": "ვისვენებდით",
          "2pl": "ისვენებდით",
          "3pl": "ისვენებდნენ"
        },
        "gloss": {
          "raw_gloss": "V Act Impf SV <S:Nom>",
          "preverb": ""
        },
        "examples": []
      },
      "future": {
        "forms": {
          "1sg": "დავისვენებ",
          "2sg": "დაისვენებ",
          "3sg": "დაისვენებს",
          "1pl": "დავისვენებთ",
          "2pl": "დაისვენებთ",
          "3pl": "დაისვენებენ"
        },
        "gloss": {
          "raw_gloss": "V Act Fut SV <S> <S:Nom>",
          "preverb": ""
        },
        "examples": []
      },
      "aorist": {
        "forms": {
          "1sg": "დავისვენე",
          "2sg": "დაისვენე",
          "3sg": "დაისვენა",
          "1pl": "დავისვენეთ",
          "2pl": "დაისვენეთ",
          "3pl": "დაისვენეს"
        },
        "gloss": {
          "raw_gloss": "V Act Aor SV <S> <S:Erg>",
          "preverb": ""
        },
        "examples": []
      },
      "optative": {
        "forms": {
          "1sg": "დავისვენო",
          "2sg": "დაისვენო",
          "3sg": "დაისვენოს",
          "1pl": "დავისვენოთ",
          "2pl": "დაისვენოთ",
          "3pl": "დაისვენონ"
        },
        "gloss": {
          "raw_gloss": "V Act Opt SV <S> <S:Erg>",
          "preverb": ""
        },
        "examples": []
      },
      "imperative": {
        "forms": {
          "1sg": "-",
          "2sg": "დაისვენე",
          "3sg": "-",
          "1pl": "-",
          "2pl": "დაისვენეთ",
          "3pl": "-"
        },
        "gloss": {
          "raw_gloss": "V Act Impf SV <S:Erg>",
          "preverb": ""
        },
        "examples": []
      }
    },
    "48": {
      "present": {
        "forms": {
          "1sg": "ვხვდები",
          "2sg": "ხვდები",
          "3sg": "ხვდება",
          "1pl": "ვხვდებით",
          "2pl": "ხვდებით",
          "3pl": "ხვდებიან"
        },
        "gloss": {
          "raw_gloss": "V Pass Pres <S-IO> <S:Nom> <IO:Dat>",
          "preverb": ""
        },
        "examples": []
      },
      "imperfect": {
        "forms": {
          "1sg": "ვხვდებოდი",
          "2sg": "ხვდებოდი",
          "3sg": "ხვდებოდა",
          "1pl": "ვხვდებოდით",
          "2pl": "ხვდებოდით",
          "3pl": "ხვდებოდნენ"
        },
        "gloss": {
          "raw_gloss": "V Pass Impf <S-IO> <S:Nom> <IO:Dat>",
          "preverb": ""
        },
        "examples": []
      },
      "future": {
        "forms": {
          "1sg": "შევხვდები",
          "2sg": "შეხვდები",
          "3sg": "შეხვდება",
          "1pl": "შევხვდებით",
          "2pl": "შეხვდებით",
          "3pl": "შეხვდებიან"
        },
        "gloss": {
          "raw_gloss": "V Pass Fut Pv <S-IO> <S:Nom> <IO:Dat>",
          "preverb": "შე-"
        },
        "examples": []
      },
      "aorist": {
        "forms": {
          "1sg": "შევხვდი",
          "2sg": "შეხვდი",
          "3sg": "შეხვდა",
          "1pl": "შევხვდით",
          "2pl": "შეხვდით",
          "3pl": "შეხვდნენ"
        },
        "gloss": {
          "raw_gloss": "V Pass Aor Pv <S-IO> <S:Nom> <IO:Dat>",
          "preverb": "შე-"
        },
        "examples": []
      },
      "optative": {
        "forms": {
          "1sg": "შევხვდე",
          "2sg": "შეხვდე",
          "3sg": "შეხვდეს",
          "1pl": "შევხვდეთ",
          "2pl": "შეხვდეთ",
          "3pl": "შეხვდნენ"
        },
        "gloss": {
          "raw_gloss": "V Pass Opt Pv <S-IO> <S:Nom> <IO:Dat>",
          "preverb": "შე-"
        },
        "examples": []
      },
      "imperative": {
        "forms": {
          "1sg": "-",
          "2sg": "შეხვდი",
          "3sg": "-",
          "1pl": "-",
          "2pl": "შეხვდით",
          "3pl": "-"
        },
        "gloss": {
          "raw_gloss": "V Pass Impv <S-IO> <S:Nom> <IO:Dat>",
          "preverb": "შე-"
        },
        "examples": []
      }
    },
    "49": {
      "present": {
        "forms": {
          "1sg": "ვამოწმებ",
          "2sg": "ამოწმებ",
          "3sg": "ამოწმებს",
          "1pl": "ვამოწმებთ",
          "2pl": "ამოწმებთ",
          "3pl": "ამოწმებენ"
        },
        "gloss": {
          "raw_gloss": "V Act Pres <S-DO> <S:Nom> <DO:Dat>",
          "preverb": ""
        },
        "examples": []
      },
      "imperfect": {
        "forms": {
          "1sg": "ვამოწმებდი",
          "2sg": "ამოწმებდი",
          "3sg": "ამოწმებდა",
          "1pl": "ვამოწმებდით",
          "2pl": "ამოწმებდით",
          "3pl": "ამოწმებდნენ"
        },
        "gloss": {
          "raw_gloss": "V Act Impf <S-DO> <S:Nom> <DO:Dat>",
          "preverb": ""
        },
        "examples": []
      },
      "future": {
        "forms": {
          "1sg": "შევამოწმებ",
          "2sg": "შეამოწმებ",
          "3sg": "შეამოწმებს",
          "1pl": "შევამოწმებთ",
          "2pl": "შეამოწმებთ",
          "3pl": "შეამოწმებენ"
        },
        "gloss": {
          "raw_gloss": "V Act Fut Pv <S-DO> <S:Nom> <DO:Dat>",
          "preverb": "შე-"
        },
        "examples": []
      },
      "aorist": {
        "forms": {
          "1sg": "შევამოწმე",
          "2sg": "შეამოწმე",
          "3sg": "შეამოწმა",
          "1pl": "შევამოწმეთ",
          "2pl": "შეამოწმეთ",
          "3pl": "შეამოწმეს"
        },
        "gloss": {
          "raw_gloss": "V Act Aor Pv <S-DO> <S:Erg> <DO:Nom>",
          "preverb": "შე-"
        },
        "examples": []
      },
      "optative": {
        "forms": {
          "1sg": "შევამოწმო",
          "2sg": "შეამოწმო",
          "3sg": "შევამოწმოს",
          "1pl": "შევამოწმოთ",
          "2pl": "შეამოწმოთ",
          "3pl": "შეამოწმონ"
        },
        "gloss": {
          "raw_gloss": "V Act Opt Pv <S-DO> <S:Erg> <DO:Nom>",
          "preverb": "შე-"
        },
        "examples": []
      },
      "imperative": {
        "forms": {
          "1sg": "-",
          "2sg": "შეამოწმე",
          "3sg": "-",
          "1pl": "-",
          "2pl": "შეამოწმეთ",
          "3pl": "-"
        },
        "gloss": {
          "raw_gloss": "V Act Impv <S-DO> <S:Erg> <DO:Nom>",
          "preverb": ""
        },
        "examples": []
      }
    },
    "50": {
      "present": {
        "forms": {
          "1sg": "ვხატავ",
          "2sg": "ხატავ",
          "3sg": "ხატავს",
          "1pl": "ვხატავთ",
          "2pl": "ხატავთ",
          "3pl": "ხატავენ"
        },
        "gloss": {
          "raw_gloss": "V Act Pres <S-DO> <S:Nom> <DO:Dat>",
          "preverb": ""
        },
        "examples": []
      },
      "imperfect": {
        "forms": {
          "1sg": "ვხატავდი",
          "2sg": "ხატავდი",
          "3sg": "ხატავდა",
          "1pl": "ვხატავდით",
          "2pl": "ხატავდით",
          "3pl": "ხატავდნენ"
        },
        "gloss": {
          "raw_gloss": "V Act Impf <S-DO> <S:Nom> <DO:Dat>",
          "preverb": ""
        },
        "examples": []
      },
      "future": {
        "forms": {
          "1sg": "დავხატავ",
          "2sg": "დახატავ",
          "3sg": "დახატავს",
          "1pl": "დავხატავთ",
          "2pl": "დახატავთ",
          "3pl": "დახატავენ"
        },
        "gloss": {
          "raw_gloss": "V Act Fut Pv <S-DO> <S:Nom> <DO:Dat>",
          "preverb": "და-"
        },
        "examples": []
      },
      "aorist": {
        "forms": {
          "1sg": "დავხატე",
          "2sg": "დახატე",
          "3sg": "დახატა",
          "1pl": "დავხატეთ",
          "2pl": "დახატეთ",
          "3pl": "დახატეს"
        },
        "gloss": {
          "raw_gloss": "V Act Aor Pv <S-DO> <S:Erg> <DO:Nom>",
          "preverb": "და-"
        },
        "examples": []
      },
      "optative": {
        "forms": {
          "1sg": "დავხატო",
          "2sg": "დახატო",
          "3sg": "დახატოს",
          "1pl": "დავხატოთ",
          "2pl": "დახატოთ",
          "3pl": "დახატონ"
        },
        "gloss": {
          "raw_gloss": "V Act Opt Pv <S-DO> <S:Erg> <DO:Nom>",
          "preverb": "და-"
        },
        "examples": []
      },
      "imperative": {
        "forms": {
          "1sg": "-",
          "2sg": "დახატე",
          "3sg": "-",
          "1pl": "-",
          "2pl": "დახატეთ",
          "3pl": "-"
        },
        "gloss": {
          "raw_gloss": "V Act Impv Pv <S-DO> <S:Erg> <DO:Nom>",
          "preverb": "და-"
        },
        "examples": []
      }
    },
    "51": {
      "present": {
        "forms": {
          "1sg": "ვიბადები",
          "2sg": "იბადები",
          "3sg": "იბადება",
          "1pl": "ვიბადებით",
          "2pl": "იბადებით",
          "3pl": "იბადებიან"
        },
        "gloss": {
          "raw_gloss": "V Pass Pres <S> <S:Nom>",
          "preverb": ""
        },
        "examples": []
      },
      "imperfect": {
        "forms": {
          "1sg": "ვიბადებოდი",
          "2sg": "იბადებოდი",
          "3sg": "იბადებოდა",
          "1pl": "ვიბადებოდით",
          "2pl": "იბადებოდით",
          "3pl": "იბადებოდნენ"
        },
        "gloss": {
          "raw_gloss": "V Pass Impf <S:Nom>",
          "preverb": ""
        },
        "examples": []
      },
      "future": {
        "forms": {
          "1sg": "დავიბადები",
          "2sg": "დაიბადები",
          "3sg": "დაიბადება",
          "1pl": "დავიბადებით",
          "2pl": "დაიბადებით",
          "3pl": "დაიბადებიან"
        },
        "gloss": {
          "raw_gloss": "V Pass Fut Pv <S> <S:Nom>",
          "preverb": "და-"
        },
        "examples": []
      },
      "aorist": {
        "forms": {
          "1sg": "დავიბადე",
          "2sg": "დაიბადე",
          "3sg": "დაიბადა",
          "1pl": "დავიბადეთ",
          "2pl": "დაიბადეთ",
          "3pl": "დაიბადნენ"
        },
        "gloss": {
          "raw_gloss": "V Pass Aor Pv <S> <S:Nom>",
          "preverb": "და-"
        },
        "examples": []
      },
      "optative": {
        "forms": {
          "1sg": "დავიბადო",
          "2sg": "დაიბადო",
          "3sg": "დაიბადოს",
          "1pl": "დავიბადოთ",
          "2pl": "დაიბადოთ",
          "3pl": "დაიბადონ"
        },
        "gloss": {
          "raw_gloss": "V Pass Opt Pv <S> <S:Nom>",
          "preverb": "და-"
        },
        "examples": []
      },
      "imperative": {
        "forms": {
          "1sg": "-",
          "2sg": "-",
          "3sg": "-",
          "1pl": "-",
          "2pl": "-",
          "3pl": "-"
        },
        "gloss": {
          "raw_gloss": "",
          "preverb": ""
        },
        "examples": []
      }
    },
    "52": {
      "present": {
        "forms": {
          "1sg": "ვდგავარ",
          "2sg": "დგახარ",
          "3sg": "დგას",
          "1pl": "ვდგავართ",
          "2pl": "დგახართ",
          "3pl": "დგანან"
        },
        "gloss": {
          "raw_gloss": "V MedPass Pres <S> <S:Nom>",
          "preverb": ""
        },
        "examples": []
      },
      "imperfect": {
        "forms": {
          "1sg": "-",
          "2sg": "-",
          "3sg": "-",
          "1pl": "-",
          "2pl": "-",
          "3pl": "-"
        },
        "gloss": {
          "raw_gloss": "",
          "preverb": ""
        },
        "examples": []
      },
      "future": {
        "forms": {
          "1sg": "ვიდგები",
          "2sg": "იდგები",
          "3sg": "იდგება",
          "1pl": "ვიდგებით",
          "2pl": "იდგებით",
          "3pl": "იდგებიან"
        },
        "gloss": {
          "raw_gloss": "V MedPass Fut <S> <S:Nom>",
          "preverb": ""
        },
        "examples": []
      },
      "aorist": {
        "forms": {
          "1sg": "ვიდექი",
          "2sg": "იდექი",
          "3sg": "იდგა",
          "1pl": "ვიდექით",
          "2pl": "იდექით",
          "3pl": "იდგნენ"
        },
        "gloss": {
          "raw_gloss": "V MedPass Aor <S> <S:Nom>",
          "preverb": ""
        },
        "examples": []
      },
      "optative": {
        "forms": {
          "1sg": "ვიდგე",
          "2sg": "იდგე",
          "3sg": "იდგეს",
          "1pl": "ვიდგეთ",
          "2pl": "იდგეთ",
          "3pl": "იდგნენ"
        },
        "gloss": {
          "raw_gloss": "V MedPass Opt <S> <S:Nom>",
          "preverb": ""
        },
        "examples": []
      },
      "imperative": {
        "forms": {
          "1sg": "-",
          "2sg": "იდექი",
          "3sg": "-",
          "1pl": "-",
          "2pl": "ვიდგეთ",
          "3pl": "-"
        },
        "gloss": {
          "raw_gloss": "V MedPass Impv <S:Nom>",
          "preverb": ""
        },
        "examples": []
      }
    },
    "53": {
      "present": {
        "forms": {
          "1sg": "ვოცნებობ",
          "2sg": "ოცნებობ",
          "3sg": "ოცნებობს",
          "1pl": "ვოცნებობთ",
          "2pl": "ოცნებობთ",
          "3pl": "ოცნებობენ"
        },
        "gloss": {
          "raw_gloss": "V MedAct Pres <S> <S:Nom>",
          "preverb": ""
        },
        "examples": []
      },
      "imperfect": {
        "forms": {
          "1sg": "ვოცნებობდი",
          "2sg": "ოცნებობდი",
          "3sg": "ოცნებობდა",
          "1pl": "ვოცნებოდით",
          "2pl": "ოცნებობდით",
          "3pl": "ოცნებობდნენ"
        },
        "gloss": {
          "raw_gloss": "V MedAct Impf <S> <S:Nom>",
          "preverb": ""
        },
        "examples": []
      },
      "future": {
        "forms": {
          "1sg": "ვიოცნებებ",
          "2sg": "იოცნებებ",
          "3sg": "იოცნებებს",
          "1pl": "ვიოცნებეთ",
          "2pl": "იოცნებებთ",
          "3pl": "იოცნებებენ"
        },
        "gloss": {
          "raw_gloss": "V MedAct Fut <S> <S:Nom>",
          "preverb": ""
        },
        "examples": []
      },
      "aorist": {
        "forms": {
          "1sg": "ვიოცნებე",
          "2sg": "იოცნებე",
          "3sg": "იოცნება",
          "1pl": "ვიოცნებეთ",
          "2pl": "იოცნებეთ",
          "3pl": "იოცნებეს"
        },
        "gloss": {
          "raw_gloss": "V MedAct Aor <S> <S:Erg>",
          "preverb": ""
        },
        "examples": []
      },
      "optative": {
        "forms": {
          "1sg": "ვიოცნებო",
          "2sg": "იოცნებო",
          "3sg": "იოცნებოს",
          "1pl": "ვიოცნებოთ",
          "2pl": "იოცნებოთ",
          "3pl": "იოცნებონ"
        },
        "gloss": {
          "raw_gloss": "V MedAct Opt <S> <S:Erg>",
          "preverb": ""
        },
        "examples": []
      },
      "imperative": {
        "forms": {
          "1sg": "-",
          "2sg": "იოცნებე",
          "3sg": "-",
          "1pl": "-",
          "2pl": "იოცნებეთ",
          "3pl": "-"
        },
        "gloss": {
          "raw_gloss": "V MedAct Impv <S:Erg>",
          "preverb": ""
        },
        "examples": []
      }
    },
    "54": {
      "present": {
        "forms": {
          "1sg": "მყავს",
          "2sg": "გყავს",
          "3sg": "ჰყავს",
          "1pl": "გვყავს",
          "2pl": "გყავთ",
          "3pl": "ჰყავთ"
        },
        "gloss": {
          "raw_gloss": "V MedPass Inv Pres <S-DO> <S:Dat> <DO:Nom>",
          "preverb": ""
        },
        "examples": []
      },
      "imperfect": {
        "forms": {
          "1sg": "მყავდა",
          "2sg": "გყავდა",
          "3sg": "ჰყავდა",
          "1pl": "გვყავდა",
          "2pl": "გყავდათ",
          "3pl": "ჰყავდათ"
        },
        "gloss": {
          "raw_gloss": "V MedPass Inv Impf <S-DO> <S:Dat> <DO:Nom>",
          "preverb": ""
        },
        "examples": []
      },
      "future": {
        "forms": {
          "1sg": "მეყოლება",
          "2sg": "გეყოლება",
          "3sg": "ეყოლება",
          "1pl": "გვეყოლება",
          "2pl": "გეყოლებათ",
          "3pl": "ეყოლებათ"
        },
        "gloss": {
          "raw_gloss": "V MedPass Inv Fut <S-DO> <S:Dat> <DO:Nom>",
          "preverb": ""
        },
        "examples": []
      },
      "aorist": {
        "forms": {
          "1sg": "-",
          "2sg": "-",
          "3sg": "-",
          "1pl": "-",
          "2pl": "-",
          "3pl": "-"
        },
        "gloss": {
          "raw_gloss": "",
          "preverb": ""
        },
        "examples": []
      },
      "optative": {
        "forms": {
          "1sg": "-",
          "2sg": "-",
          "3sg": "-",
          "1pl": "-",
          "2pl": "-",
          "3pl": "-"
        },
        "gloss": {
          "raw_gloss": "",
          "preverb": ""
        },
        "examples": []
      },
      "imperative": {
        "forms": {
          "1sg": "-",
          "2sg": "-",
          "3sg": "-",
          "1pl": "-",
          "2pl": "-",
          "3pl": "-"
        },
        "gloss": {
          "raw_gloss": "",
          "preverb": ""
        },
        "examples": []
      }
    },
    "55": {
      "present": {
        "forms": {
          "1sg": "მიყვარს",
          "2sg": "გიყვარს",
          "3sg": "უყვარს",
          "1pl": "გვიყვარს",
          "2pl": "გიყვართ",
          "3pl": "უყვართ"
        },
        "gloss": {
          "raw_gloss": "V MedPass Inv Pres OV <S-DO> <S:Dat> <DO:Nom>",
          "preverb": ""
        },
        "examples": []
      },
      "imperfect": {
        "forms": {
          "1sg": "მიყვარდა",
          "2sg": "გიყვარდა",
          "3sg": "უყვარდა",
          "1pl": "გვიყვარდა",
          "2pl": "გიყვარდათ",
          "3pl": "უყვარდათ"
        },
        "gloss": {
          "raw_gloss": "V MedPass Inv Impf OV <S-DO> <S:Dat> <DO:Nom>",
          "preverb": ""
        },
        "examples": []
      },
      "future": {
        "forms": {
          "1sg": "მეყვარება",
          "2sg": "გეყვარება",
          "3sg": "ეყვარება",
          "1pl": "გვეყვარება",
          "2pl": "გეყვარებათ",
          "3pl": "ეყვარებათ"
        },
        "gloss": {
          "raw_gloss": "V MedPass Inv Fut <S-DO> <S:Dat> <DO:Nom>",
          "preverb": ""
        },
        "examples": []
      },
      "aorist": {
        "forms": {
          "1sg": "-",
          "2sg": "-",
          "3sg": "-",
          "1pl": "-",
          "2pl": "-",
          "3pl": "-"
        },
        "gloss": {
          "raw_gloss": "",
          "preverb": ""
        },
        "examples": []
      },
      "optative": {
        "forms": {
          "1sg": "-",
          "2sg": "-",
          "3sg": "-",
          "1pl": "-",
          "2pl": "-",
          "3pl": "-"
        },
        "gloss": {
          "raw_gloss": "",
          "preverb": ""
        },
        "examples": []
      },
      "imperative": {
        "forms": {
          "1sg": "-",
          "2sg": "-",
          "3sg": "-",
          "1pl": "-",
          "2pl": "-",
          "3pl": "-"
        },
        "gloss": {
          "raw_gloss": "",
          "preverb": ""
        },
        "examples": []
      }
    },
    "56": {
      "present": {
        "forms": {
          "1sg": "ვხედავ",
          "2sg": "ხედავ",
          "3sg": "ხედავს",
          "1pl": "ვხედავთ",
          "2pl": "ხედავთ",
          "3pl": "ხედავენ"
        },
        "gloss": {
          "raw_gloss": "V Act Pres <S-IO> <S:Nom> <IO:Dat>",
          "preverb": ""
        },
        "examples": []
      },
      "imperfect": {
        "forms": {
          "1sg": "ვხედავდი",
          "2sg": "ხედავდი",
          "3sg": "ხედავდა",
          "1pl": "ვხედავდით",
          "2pl": "ხედავდით",
          "3pl": "ხედავდნენ"
        },
        "gloss": {
          "raw_gloss": "V Act Impf <S-IO> <S:Nom> <IO:Dat>",
          "preverb": ""
        },
        "examples": []
      },
      "future": {
        "forms": {
          "1sg": "დავინახავ",
          "2sg": "დაინახავ",
          "3sg": "დაინახავს",
          "1pl": "დავინახავთ",
          "2pl": "დაინახავთ",
          "3pl": "დაინახავენ"
        },
        "gloss": {
          "raw_gloss": "V Act Fut Pv <S-IO> <S:Nom> <IO:Dat>",
          "preverb": "და-"
        },
        "examples": []
      },
      "aorist": {
        "forms": {
          "1sg": "დავინახე",
          "2sg": "დაინახე",
          "3sg": "დაინახა",
          "1pl": "დავინახეთ",
          "2pl": "დაინახეთ",
          "3pl": "დაინახეს"
        },
        "gloss": {
          "raw_gloss": "V Act Aor Pv <S-IO> <S:Erg> <IO:Nom>",
          "preverb": "და-"
        },
        "examples": []
      },
      "optative": {
        "forms": {
          "1sg": "დავინახო",
          "2sg": "დაინახო",
          "3sg": "დაინახოს",
          "1pl": "დავინახოთ",
          "2pl": "დაინახოთ",
          "3pl": "დაინახონ"
        },
        "gloss": {
          "raw_gloss": "V Act Opt Pv <S-IO> <S:Erg> <IO:Nom>",
          "preverb": "და-"
        },
        "examples": []
      },
      "imperative": {
        "forms": {
          "1sg": "-",
          "2sg": "დაინახე",
          "3sg": "-",
          "1pl": "-",
          "2pl": "დაინახეთ",
          "3pl": "-"
        },
        "gloss": {
          "raw_gloss": "V Act Impv Pv <S-IO> <S:Erg> <IO:Nom>",
          "preverb": "და-"
        },
        "examples": []
      }
    },
    "57": {
      "present": {
        "forms": {
          "1sg": "ვცეკვავ",
          "2sg": "ცეკვავ",
          "3sg": "ცეკვავს",
          "1pl": "ვცეკვავთ",
          "2pl": "ცეკვავთ",
          "3pl": "ცეკვავენ"
        },
        "gloss": {
          "raw_gloss": "V MedAct Pres <S> <S:Nom>",
          "preverb": ""
        },
        "examples": []
      },
      "imperfect": {
        "forms": {
          "1sg": "ვცეკვავდი",
          "2sg": "ცეკვავდი",
          "3sg": "ცეკვავდა",
          "1pl": "ვცეკვავდით",
          "2pl": "ცეკვავდით",
          "3pl": "ცეკვავდნენ"
        },
        "gloss": {
          "raw_gloss": "V MedAct Impf <S> <S:Nom>",
          "preverb": ""
        },
        "examples": []
      },
      "future": {
        "forms": {
          "1sg": "ვიცეკვებ",
          "2sg": "იცეკვებ",
          "3sg": "იცეკვებს",
          "1pl": "ვიცეკვებთ",
          "2pl": "იცეკვებთ",
          "3pl": "იცეკვებენ"
        },
        "gloss": {
          "raw_gloss": "V MedAct Fut <S> <S:Nom>",
          "preverb": ""
        },
        "examples": []
      },
      "aorist": {
        "forms": {
          "1sg": "ვიცეკვე",
          "2sg": "იცეკვე",
          "3sg": "იცეკვა",
          "1pl": "ვიცეკვეთ",
          "2pl": "იცეკვეთ",
          "3pl": "იცეკვეს"
        },
        "gloss": {
          "raw_gloss": "V MedAct Aor <S> <S:Erg>",
          "preverb": ""
        },
        "examples": []
      },
      "optative": {
        "forms": {
          "1sg": "ვიცეკვო",
          "2sg": "იცეკვო",
          "3sg": "იცეკვოს",
          "1pl": "ვიცეკვოთ",
          "2pl": "იცეკვოთ",
          "3pl": "იცეკვონ"
        },
        "gloss": {
          "raw_gloss": "V MedAct Opt <S> <S:Erg>",
          "preverb": ""
        },
        "examples": []
      },
      "imperative": {
        "forms": {
          "1sg": "-",
          "2sg": "იცეკვე",
          "3sg": "-",
          "1pl": "-",
          "2pl": "იცეკვეთ",
          "3pl": "-"
        },
        "gloss": {
          "raw_gloss": "V MedAct Impv <S> <S:Erg>",
          "preverb": ""
        },
        "examples": []
      }
    },
    "58": {
      "present": {
        "forms": {
          "1sg": "ვცურავ",
          "2sg": "ცურავ",
          "3sg": "ცურავს",
          "1pl": "ვცურავთ",
          "2pl": "ცურავთ",
          "3pl": "ცურავენ"
        },
        "gloss": {
          "raw_gloss": "V MedAct Pres <S> <S:Nom>",
          "preverb": ""
        },
        "examples": []
      },
      "imperfect": {
        "forms": {
          "1sg": "ვცურავდი",
          "2sg": "ცურავდი",
          "3sg": "ცურავდა",
          "1pl": "ვცურავდით",
          "2pl": "ცურავდით",
          "3pl": "ცურავდნენ"
        },
        "gloss": {
          "raw_gloss": "V MedAct Impf <S> <S:Nom>",
          "preverb": ""
        },
        "examples": []
      },
      "future": {
        "forms": {
          "1sg": "ვიცურავებ",
          "2sg": "იცურავებ",
          "3sg": "იცურავებს",
          "1pl": "ვიცურავებთ",
          "2pl": "იცურავებთ",
          "3pl": "იცურავებენ"
        },
        "gloss": {
          "raw_gloss": "V MedAct Fut <S> <S:Nom>",
          "preverb": ""
        },
        "examples": []
      },
      "aorist": {
        "forms": {
          "1sg": "ვიცურავე",
          "2sg": "იცურავე",
          "3sg": "იცურავა",
          "1pl": "ვიცურავეთ",
          "2pl": "იცურავეთ",
          "3pl": "იცურავეს"
        },
        "gloss": {
          "raw_gloss": "V MedAct Aor <S> <S:Erg>",
          "preverb": ""
        },
        "examples": []
      },
      "optative": {
        "forms": {
          "1sg": "ვიცურაო",
          "2sg": "იცურაო",
          "3sg": "იცურაოს",
          "1pl": "ვიცურაოთ",
          "2pl": "იცურაოთ",
          "3pl": "იცურაონ"
        },
        "gloss": {
          "raw_gloss": "V MedAct Opt <S> <S:Erg>",
          "preverb": ""
        },
        "examples": []
      },
      "imperative": {
        "forms": {
          "1sg": "-",
          "2sg": "იცურავე",
          "3sg": "-",
          "1pl": "-",
          "2pl": "იცურავეთ",
          "3pl": "-"
        },
        "gloss": {
          "raw_gloss": "V MedAct Impv <S> <S:Erg>",
          "preverb": ""
        },
        "examples": []
      }
    },
    "59": {
      "present": {
        "forms": {
          "1sg": "ვბან",
          "2sg": "ბან",
          "3sg": "ბანს",
          "1pl": "ვბანთ",
          "2pl": "ბანთ",
          "3pl": "ბანენ"
        },
        "gloss": {
          "raw_gloss": "V Act Pres <S-DO> <S:Nom> <DO:Dat>",
          "preverb": ""
        },
        "examples": []
      },
      "imperfect": {
        "forms": {
          "1sg": "ვბანდი",
          "2sg": "ბანდი",
          "3sg": "ბანდა",
          "1pl": "ვბანდით",
          "2pl": "ბანდით",
          "3pl": "ბანდნენ"
        },
        "gloss": {
          "raw_gloss": "V Act Impf <S-DO> <S:Nom> <DO:Dat>",
          "preverb": ""
        },
        "examples": []
      },
      "future": {
        "forms": {
          "1sg": "დავბან",
          "2sg": "დაბან",
          "3sg": "დაბანს",
          "1pl": "დავბანთ",
          "2pl": "დაბანთ",
          "3pl": "დაბანენ"
        },
        "gloss": {
          "raw_gloss": "V Act Fut Pv <S-DO> <S:Nom> <DO:Dat>",
          "preverb": "და-"
        },
        "examples": []
      },
      "aorist": {
        "forms": {
          "1sg": "დავბანე",
          "2sg": "დაბანე",
          "3sg": "დაბანა",
          "1pl": "დავბანეთ",
          "2pl": "დაბანეთ",
          "3pl": "დაბანეს"
        },
        "gloss": {
          "raw_gloss": "V Act Aor Pv <S-DO> <S:Erg> <DO:Nom>",
          "preverb": "და-"
        },
        "examples": []
      },
      "optative": {
        "forms": {
          "1sg": "დავბანო",
          "2sg": "დაბანო",
          "3sg": "დაბანოს",
          "1pl": "დავბანოთ",
          "2pl": "დაბანოთ",
          "3pl": "დაბანონ"
        },
        "gloss": {
          "raw_gloss": "V Act Opt Pv <S-DO> <S:Erg> <DO:Nom>",
          "preverb": "და-"
        },
        "examples": []
      },
      "imperative": {
        "forms": {
          "1sg": "-",
          "2sg": "დაბანე",
          "3sg": "-",
          "1pl": "-",
          "2pl": "დაბანეთ",
          "3pl": "-"
        },
        "gloss": {
          "raw_gloss": "V Act Impv Pv <S-DO> <S:Erg> <DO:Nom>",
          "preverb": "და-"
        },
        "examples": []
      }
    },
    "60": {
      "present": {
        "forms": {
          "1sg": "ვთამაშობ",
          "2sg": "თამაშობ",
          "3sg": "თამაშობს",
          "1pl": "ვთამაშობთ",
          "2pl": "თამაშობთ",
          "3pl": "თამაშობენ"
        },
        "gloss": {
          "raw_gloss": "V MedAct Pres <S-DO> <S:Nom> <DO:Dat>",
          "preverb": ""
        },
        "examples": []
      },
      "imperfect": {
        "forms": {
          "1sg": "ვთამაშობდი",
          "2sg": "თამაშობდი",
          "3sg": "თამაშობდა",
          "1pl": "ვთამაშობდით",
          "2pl": "თამაშობდით",
          "3pl": "თამაშობდნენ"
        },
        "gloss": {
          "raw_gloss": "V MedAct Impf <S-DO> <S:Nom> <DO:Dat>",
          "preverb": ""
        },
        "examples": []
      },
      "future": {
        "forms": {
          "1sg": "ვითამაშებ",
          "2sg": "ითამაშებ",
          "3sg": "ითამაშებს",
          "1pl": "ვითამაშებთ",
          "2pl": "ითამაშებთ",
          "3pl": "ითამაშებენ"
        },
        "gloss": {
          "raw_gloss": "V MedAct Fut <S-DO> <S:Nom> <DO:Dat>",
          "preverb": ""
        },
        "examples": []
      },
      "aorist": {
        "forms": {
          "1sg": "ვითამაშე",
          "2sg": "ითამაშე",
          "3sg": "ითამაშა",
          "1pl": "ვითამაშეთ",
          "2pl": "ითამაშეთ",
          "3pl": "ითამაშეს"
        },
        "gloss": {
          "raw_gloss": "V MedAct Aor <S-DO> <S:Erg> <DO:Nom>",
          "preverb": ""
        },
        "examples": []
      },
      "optative": {
        "forms": {
          "1sg": "ვითამაშო",
          "2sg": "ითამაშო",
          "3sg": "ითამაშოს",
          "1pl": "ვითამაშოთ",
          "2pl": "ითამაშოთ",
          "3pl": "ითამაშონ"
        },
        "gloss": {
          "raw_gloss": "V MedAct Opt <S-DO> <S:Erg> <DO:Nom>",
          "preverb": ""
        },
        "examples": []
      },
      "imperative": {
        "forms": {
          "1sg": "-",
          "2sg": "ითამაშე",
          "3sg": "ითამაშოს",
          "1pl": "ვითამაშოთ",
          "2pl": "ითამაშეთ",
          "3pl": "ითამაშონ"
        },
        "gloss": {
          "raw_gloss": "V MedAct Impv <S-DO> <S:Erg> <DO:Nom>",
          "preverb": ""
        },
        "examples": []
      }
    },
    "61": {
      "present": {
        "forms": {
          "1sg": "ვჭამ",
          "2sg": "ჭამ",
          "3sg": "ჭამს",
          "1pl": "ვჭამთ",
          "2pl": "ჭამთ",
          "3pl": "ჭამენ"
        },
        "gloss": {
          "raw_gloss": "V Act Pres <S-DO> <S:Nom> <DO:Dat>",
          "preverb": ""
        },
        "examples": []
      },
      "imperfect": {
        "forms": {
          "1sg": "ვჭამდი",
          "2sg": "ჭამდი",
          "3sg": "ჭამდა",
          "1pl": "ვჭამდით",
          "2pl": "ჭამდით",
          "3pl": "ჭამდნენ"
        },
        "gloss": {
          "raw_gloss": "V Act Impf <S-DO> <S:Nom> <DO:Dat>",
          "preverb": ""
        },
        "examples": []
      },
      "future": {
        "forms": {
          "1sg": "შევჭამ",
          "2sg": "შეჭამ",
          "3sg": "შეჭამს",
          "1pl": "შევჭამთ",
          "2pl": "შეჭამთ",
          "3pl": "შეჭამენ"
        },
        "gloss": {
          "raw_gloss": "V Act Fut Pv <S-DO> <S:Nom> <DO:Dat>",
          "preverb": "შე-"
        },
        "examples": []
      },
      "aorist": {
        "forms": {
          "1sg": "შევჭამე",
          "2sg": "შეჭამე",
          "3sg": "შეჭამა",
          "1pl": "შევჭამეთ",
          "2pl": "შეჭამეთ",
          "3pl": "შეჭამეს"
        },
        "gloss": {
          "raw_gloss": "V Act Aor Pv <S-DO> <S:Erg> <DO:Nom>",
          "preverb": "შე-"
        },
        "examples": []
      },
      "optative": {
        "forms": {
          "1sg": "შევჭამო",
          "2sg": "შეჭამო",
          "3sg": "შეჭამოს",
          "1pl": "შევჭამოთ",
          "2pl": "შეჭამოთ",
          "3pl": "შეჭამონ"
        },
        "gloss": {
          "raw_gloss": "V Act Opt Pv <S-DO> <S:Erg> <DO:Nom>",
          "preverb": "შე-"
        },
        "examples": []
      },
      "imperative": {
        "forms": {
          "1sg": "-",
          "2sg": "შეჭამე",
          "3sg": "-",
          "1pl": "-",
          "2pl": "შეჭამეთ",
          "3pl": "-"
        },
        "gloss": {
          "raw_gloss": "V Act Impv Pv <S-DO> <S:Erg> <DO:Nom>",
          "preverb": "შე-"
        },
        "examples": []
      }
    },
    "62": {
      "present": {
        "forms": {
          "1sg": "ვთხოვ",
          "2sg": "სთხოვ",
          "3sg": "სთხოვს",
          "1pl": "ვთხოვთ",
          "2pl": "სთხოვთ",
          "3pl": "სთხოვენ"
        },
        "gloss": {
          "raw_gloss": "V Act Pres <S-DO-IO> <S:Nom> <DO:Dat> <IO:Dat>",
          "preverb": ""
        },
        "examples": []
      },
      "imperfect": {
        "forms": {
          "1sg": "ვთხოვდი",
          "2sg": "სთხოვდი",
          "3sg": "სთხოვდა",
          "1pl": "ვთხოვდით",
          "2pl": "სთხოვდით",
          "3pl": "სთხოვდნენ"
        },
        "gloss": {
          "raw_gloss": "V Act Impf <S-DO-IO> <S:Nom> <DO:Dat> <IO:Dat>",
          "preverb": ""
        },
        "examples": []
      },
      "future": {
        "forms": {
          "1sg": "მოვთხოვ",
          "2sg": "მოსთხოვ",
          "3sg": "მოსთხოვს",
          "1pl": "მოვთხოვთ",
          "2pl": "მოსთხოვთ",
          "3pl": "მოსთხოვენ"
        },
        "gloss": {
          "raw_gloss": "V Act Fut Pv <S-DO-IO> <S:Nom> <DO:Dat> <IO:Dat>",
          "preverb": "მო-"
        },
        "examples": []
      },
      "aorist": {
        "forms": {
          "1sg": "მოვთხოვე",
          "2sg": "მოსთხოვე",
          "3sg": "მოსთხოვა",
          "1pl": "მოვთხოვეთ",
          "2pl": "მოსთხოვეთ",
          "3pl": "მოსთხოვეს"
        },
        "gloss": {
          "raw_gloss": "V Act Aor Pv <S-DO-IO> <S:Erg> <DO:Nom> <IO:Dat>",
          "preverb": "მო-"
        },
        "examples": []
      },
      "optative": {
        "forms": {
          "1sg": "მოვთხოვო",
          "2sg": "მოსთხოვო",
          "3sg": "მოსთხოვოს",
          "1pl": "მოვთხოვოთ",
          "2pl": "მოსთხოვოთ",
          "3pl": "მოსთხოვონ"
        },
        "gloss": {
          "raw_gloss": "V Act Opt Pv <S-DO-IO> <S:Erg> <DO:Nom> <IO:Dat>",
          "preverb": "მო-"
        },
        "examples": []
      },
      "imperative": {
        "forms": {
          "1sg": "-",
          "2sg": "მოსთხოვე",
          "3sg": "-",
          "1pl": "-",
          "2pl": "მოსთხოვეთ",
          "3pl": "-"
        },
        "gloss": {
          "raw_gloss": "V Act Impv Pv <S-DO-IO> <S:Erg> <DO:Nom> <IO:Dat>",
          "preverb": "მო-"
        },
        "examples": []
      }
    },
    "63": {
      "present": {
        "forms": {
          "1sg": "ვიბრძვი",
          "2sg": "იბრძვი",
          "3sg": "იბრძვის",
          "1pl": "ვიბრძვით",
          "2pl": "იბრძვით",
          "3pl": "იბრძვიან"
        },
        "gloss": {
          "raw_gloss": "V MedPass Pres <S> <S:Nom>",
          "preverb": ""
        },
        "examples": []
      },
      "imperfect": {
        "forms": {
          "1sg": "ვიბრძოდი",
          "2sg": "იბრძოდი",
          "3sg": "იბრძოდა",
          "1pl": "ვიბრძოდით",
          "2pl": "იბრძოდით",
          "3pl": "იბრძოდნენ"
        },
        "gloss": {
          "raw_gloss": "V MedPass Impf <S> <S:Nom>",
          "preverb": ""
        },
        "examples": []
      },
      "future": {
        "forms": {
          "1sg": "ვიბრძოლებ",
          "2sg": "იბრძოლებ",
          "3sg": "იბრძოლებს",
          "1pl": "ვიბრძოლებთ",
          "2pl": "იბრძოლებთ",
          "3pl": "იბრძოლებენ"
        },
        "gloss": {
          "raw_gloss": "V MedPass Fut <S> <S:Nom>",
          "preverb": ""
        },
        "examples": []
      },
      "aorist": {
        "forms": {
          "1sg": "ვიბრძოლე",
          "2sg": "იბრძოლე",
          "3sg": "იბრძოლა",
          "1pl": "ვიბრძოლეთ",
          "2pl": "იბრძოლეთ",
          "3pl": "იბრძოლეს"
        },
        "gloss": {
          "raw_gloss": "V MedPass Aor <S> <S:Erg>",
          "preverb": ""
        },
        "examples": []
      },
      "optative": {
        "forms": {
          "1sg": "ვიბრძოლო",
          "2sg": "იბრძლო",
          "3sg": "იბრძოლოს",
          "1pl": "ვიბრძოლოთ",
          "2pl": "იბრძოლოთ",
          "3pl": "იბრძოლონ"
        },
        "gloss": {
          "raw_gloss": "V MedPass Opt <S> <S:Erg>",
          "preverb": ""
        },
        "examples": []
      },
      "imperative": {
        "forms": {
          "1sg": "-",
          "2sg": "იბრძოლე",
          "3sg": "-",
          "1pl": "-",
          "2pl": "იბრძოლეთ",
          "3pl": "-"
        },
        "gloss": {
          "raw_gloss": "V MedPass Impv <S> <S:Erg>",
          "preverb": ""
        },
        "examples": []
      }
    },
    "64": {
      "present": {
        "forms": {
          "1sg": "ვპოულობ",
          "2sg": "პოულობ",
          "3sg": "პოულობს",
          "1pl": "ვპოულობთ",
          "2pl": "პოულობთ",
          "3pl": "პოულობენ"
        },
        "gloss": {
          "raw_gloss": "V MedAct Pres <S-DO> <S:Nom> <DO:Dat>",
          "preverb": ""
        },
        "examples": []
      },
      "imperfect": {
        "forms": {
          "1sg": "ვპოულობდი",
          "2sg": "პოულობდი",
          "3sg": "პოულობდა",
          "1pl": "ვპოულობდით",
          "2pl": "პოულობდით",
          "3pl": "პოულობდნენ"
        },
        "gloss": {
          "raw_gloss": "V MedAct Impf <S-DO> <S:Nom> <DO:Dat>",
          "preverb": ""
        },
        "examples": []
      },
      "future": {
        "forms": {
          "1sg": "ვიპოვი",
          "2sg": "იპოვი",
          "3sg": "იპოვის",
          "1pl": "ვიპოვით",
          "2pl": "იპოვით",
          "3pl": "იპოვიან"
        },
        "gloss": {
          "raw_gloss": "V MedAct Fut <S-DO> <S:Nom> <DO:Dat>",
          "preverb": ""
        },
        "examples": []
      },
      "aorist": {
        "forms": {
          "1sg": "ვიპოვე",
          "2sg": "იპოვე",
          "3sg": "იპოვა",
          "1pl": "ვიპოვეთ",
          "2pl": "იპოვეთ",
          "3pl": "იპოვეს"
        },
        "gloss": {
          "raw_gloss": "V MedAct Impv <S-DO> <S:Erg> <DO:Nom>",
          "preverb": ""
        },
        "examples": []
      },
      "optative": {
        "forms": {
          "1sg": "ვიპოვო",
          "2sg": "იპოვო",
          "3sg": "იპოვოს",
          "1pl": "ვიპოვოთ",
          "2pl": "იპოვოთ",
          "3pl": "იპოვონ"
        },
        "gloss": {
          "raw_gloss": "V MedAct Opt <S-DO> <S:Erg> <DO:Nom>",
          "preverb": ""
        },
        "examples": []
      },
      "imperative": {
        "forms": {
          "1sg": "-",
          "2sg": "იპოვე",
          "3sg": "იპოვოს",
          "1pl": "ვიპოვოთ",
          "2pl": "იპოვეთ",
          "3pl": "იპოვონ"
        },
        "gloss": {
          "raw_gloss": "V MedAct Impv <S-DO> <S:Erg> <DO:Nom>",
          "preverb": ""
        },
        "examples": []
      }
    },
    "65": {
      "present": {
        "forms": {
          "1sg": "ვშრომობ",
          "2sg": "შრომობ",
          "3sg": "შრომობს",
          "1pl": "ვშრომობთ",
          "2pl": "შრომობთ",
          "3pl": "შრომობენ"
        },
        "gloss": {
          "raw_gloss": "V MedAct Pres <S> <S:Nom>",
          "preverb": ""
        },
        "examples": []
      },
      "imperfect": {
        "forms": {
          "1sg": "ვშრომობდი",
          "2sg": "შრომობდი",
          "3sg": "შრომობდა",
          "1pl": "ვშრომობდით",
          "2pl": "შრომობდით",
          "3pl": "შრომობდნენ"
        },
        "gloss": {
          "raw_gloss": "V MedAct Impf <S> <S:Nom>",
          "preverb": ""
        },
        "examples": []
      },
      "future": {
        "forms": {
          "1sg": "ვიშრომებ",
          "2sg": "იშრომებ",
          "3sg": "იშრომებს",
          "1pl": "ვიშრომებთ",
          "2pl": "იშრომებთ",
          "3pl": "იშრომებენ"
        },
        "gloss": {
          "raw_gloss": "V MedAct Fut <S> <S:Nom>",
          "preverb": ""
        },
        "examples": []
      },
      "aorist": {
        "forms": {
          "1sg": "ვიშრომე",
          "2sg": "იშრომე",
          "3sg": "იშრომა",
          "1pl": "ვიშრომეთ",
          "2pl": "იშრომეთ",
          "3pl": "იშრომეს"
        },
        "gloss": {
          "raw_gloss": "V MedAct Aor <S> <S:Erg>",
          "preverb": ""
        },
        "examples": []
      },
      "optative": {
        "forms": {
          "1sg": "ვიშრომო",
          "2sg": "იშრომო",
          "3sg": "იშრომოს",
          "1pl": "ვიშრომოთ",
          "2pl": "იშრომოთ",
          "3pl": "იშრომონ"
        },
        "gloss": {
          "raw_gloss": "V MedAct Opt <S> <S:Erg>",
          "preverb": ""
        },
        "examples": []
      },
      "imperative": {
        "forms": {
          "1sg": "-",
          "2sg": "იშრომე",
          "3sg": "-",
          "1pl": "-",
          "2pl": "იშრომეთ",
          "3pl": "-"
        },
        "gloss": {
          "raw_gloss": "V MedAct Impv <S> <S:Erg>",
          "preverb": ""
        },
        "examples": []
      }
    },
    "66": {
      "present": {
        "forms": {
          "1sg": "მომყავს",
          "2sg": "მოგყავს",
          "3sg": "მოჰყავს",
          "1pl": "მოგვყავს",
          "2pl": "მოგყავთ",
          "3pl": "მოჰყავთ"
        },
        "gloss": {
          "raw_gloss": "V MedAct Inv Pres Pv <S-DO> <S:Dat> <DO:Nom>",
          "preverb": "მო-"
        },
        "examples": []
      },
      "imperfect": {
        "forms": {
          "1sg": "მომყავდა",
          "2sg": "გმოგყავდა",
          "3sg": "მოჰყავდა",
          "1pl": "მოგვყავდა",
          "2pl": "მოგყავდათ",
          "3pl": "მოჰყავდათ"
        },
        "gloss": {
          "raw_gloss": "V MedAct Inv Impf <S-DO> <S:Dat> <DO:Nom>",
          "preverb": "მო-"
        },
        "examples": []
      },
      "future": {
        "forms": {
          "1sg": "მოვიყვან",
          "2sg": "მოიყვან",
          "3sg": "მოიყვანს",
          "1pl": "მოვიყვანთ",
          "2pl": "მოიყვანთ",
          "3pl": "მოიყვანენ"
        },
        "gloss": {
          "raw_gloss": "V Act Fut Pv SV <S-DO> <S:Nom> <DO:Dat>",
          "preverb": "მო-"
        },
        "examples": []
      },
      "aorist": {
        "forms": {
          "1sg": "მოვიყვანე",
          "2sg": "მოიყვანე",
          "3sg": "მოიყვანა",
          "1pl": "მოვიყვანეთ",
          "2pl": "მოიყვანეთ",
          "3pl": "მოიყვანეს"
        },
        "gloss": {
          "raw_gloss": "V Act Aor Pv SV <S-DO> <S:Erg> <DO:Nom>",
          "preverb": "მო-"
        },
        "examples": []
      },
      "optative": {
        "forms": {
          "1sg": "მოვიყვანო",
          "2sg": "მოიყვანო",
          "3sg": "მოიყვანოს",
          "1pl": "მოვიყვანოთ",
          "2pl": "მოიყვანოთ",
          "3pl": "მოიყვანონ"
        },
        "gloss": {
          "raw_gloss": "V Act Opt Pv SV <S-DO> <S:Erg> <DO:Nom>",
          "preverb": "მო-"
        },
        "examples": []
      },
      "imperative": {
        "forms": {
          "1sg": "-",
          "2sg": "მოიყვანე",
          "3sg": "-",
          "1pl": "-",
          "2pl": "მოიყვანეთ",
          "3pl": "-"
        },
        "gloss": {
          "raw_gloss": "V Act Impv Pv SV <S-DO> <S:Erg> <DO:Nom>",
          "preverb": "მო-"
        },
        "examples": []
      }
    },
    "67": {
      "present": {
        "forms": {
          "1sg": "დავრბივარ",
          "2sg": "დარბიხარ",
          "3sg": "დარბის",
          "1pl": "დავრბივართ",
          "2pl": "დარბიხართ",
          "3pl": "დარბიან"
        },
        "gloss": {
          "raw_gloss": "V MedAct Pres Pv <S> <S:Nom>",
          "preverb": "და-"
        },
        "examples": []
      },
      "imperfect": {
        "forms": {
          "1sg": "დავრბოდი",
          "2sg": "დარბოდი",
          "3sg": "დარბოდა",
          "1pl": "დავრბოდით",
          "2pl": "დარბოდით",
          "3pl": "დარბოდნენ"
        },
        "gloss": {
          "raw_gloss": "V MedAct Impf Pv <S> <S:Nom>",
          "preverb": "და-"
        },
        "examples": []
      },
      "future": {
        "forms": {
          "1sg": "ვირბენ",
          "2sg": "ირბენ",
          "3sg": "ირბენს",
          "1pl": "ვირბენთ",
          "2pl": "ირბენთ",
          "3pl": "ირბენენ"
        },
        "gloss": {
          "raw_gloss": "V MedAct Fut <S> <S:Nom>",
          "preverb": ""
        },
        "examples": []
      },
      "aorist": {
        "forms": {
          "1sg": "ვირბინე",
          "2sg": "ირბინე",
          "3sg": "ირბინა",
          "1pl": "ვირბინეთ",
          "2pl": "ირბინეთ",
          "3pl": "ირბინეს"
        },
        "gloss": {
          "raw_gloss": "V MedAct Aor <S> <S:Erg>",
          "preverb": ""
        },
        "examples": []
      },
      "optative": {
        "forms": {
          "1sg": "ვირბინო",
          "2sg": "ირბინო",
          "3sg": "ირბინოს",
          "1pl": "ვირბინოთ",
          "2pl": "ირბინოთ",
          "3pl": "ირბინონ"
        },
        "gloss": {
          "raw_gloss": "V MedAct Opt <S> <S:Erg>",
          "preverb": ""
        },
        "examples": []
      },
      "imperative": {
        "forms": {
          "1sg": "-",
          "2sg": "ირბინე",
          "3sg": "-",
          "1pl": "-",
          "2pl": "ირბინეთ",
          "3pl": "-"
        },
        "gloss": {
          "raw_gloss": "V MedAct Impv <S> <S:Erg>",
          "preverb": ""
        },
        "examples": []
      }
    }
  }
}